---
title: "Etude BICAR-ICU"
output: pdf_document
date: "2025-06-23"
---

```{r setup, include=FALSE}
knitr::opts_chunk$set(echo = FALSE)
knitr::opts_knit$set(root.dir = "~/comparaison-par-paire/R/BICAR-ICU")
```


# Mise en place du jeu de donnée

```{r}
library(WINS)
library(ggplot2)
data=readxl::read_xlsx("Export-20250617.xlsx")

data_epur=data[,c(1, 3, 6, 7,8, 62, 69, 76, 78)]
colnames(data_epur)=c("id","arm", "SEPSIS_ON", "AGE_RANDO", "AKIN", "Décès", "Dialyse", "Vaso_free_day", "Ventil_free_day")
data_epur = data_epur[-which(is.na(data_epur$Vaso_free_day)), ]
data_epur

```

# Analyse descriptive 

```{r}
data_epur$Décès= ifelse(data_epur$Décès == "Non", 0, 1)
data_epur$Dialyse = ifelse(data_epur$Dialyse == "Non", 0, 1)
data_epur$id = 1:nrow(data_epur)
summary(data_epur)
sum(data_epur$arm == "BRAS B")
sum(data_epur$AKIN[data_epur$arm == "BRAS B"] == "2-3")
sum(data_epur$AKIN[data_epur$arm == "BRAS A"] == "2-3")

ggplot(data = data_epur, aes(Vaso_free_day))
```


# Analyse non stratifiée

```{r}
New_data = data.frame(
   id = data_epur$id,
  arm = data_epur$arm,
  death = ifelse(data_epur$Décès == "Non", 0, 1),
  dialysis = ifelse(data_epur$Dialyse == "Non", 0, 1),
  ventil_free_day = data_epur$Ventil_free_day,
  vaso_free_day = data_epur$Vaso_free_day
)


New_data$id=1:nrow(New_data)
colnames(New_data)=c("id", "arm", "Y_1", "Y_2", "Y_3", "Y_4")


result2 =
  win.stat(
    data = New_data,
    ep_type = c("binary", "binary", "continuous",  "continuous" ),
    stratum.weight = "unstratified",
    tau = c(0,0,0,0),
    arm.name = c("BRAS B", "BRAS A"),
    alpha = 0.05,
    digit = 3,
    pvalue = "two-sided",
    priority = c(1,2,3,4),
    np_direction = c("smaller","smaller","larger","larger"),
    summary.print = FALSE
  )

Win=c(result2$summary_ep$Trt_Endpoint1$Count,
      result2$summary_ep$Trt_Endpoint2$Count,
      result2$summary_ep$Trt_Endpoint3$Count,
      result2$summary_ep$Trt_Endpoint4$Count,
      result2$summary_ep$Trt_Endpoint1$Count+result2$summary_ep$Trt_Endpoint2$Count+result2$summary_ep$Trt_Endpoint3$Count+result2$summary_ep$Trt_Endpoint4$Count)

Loose=c(result2$summary_ep$Con_Endpoint1$Count,
        result2$summary_ep$Con_Endpoint2$Count,
        result2$summary_ep$Con_Endpoint3$Count,
        result2$summary_ep$Con_Endpoint4$Count,
        result2$summary_ep$Con_Endpoint1$Count+result2$summary_ep$Con_Endpoint2$Count+result2$summary_ep$Con_Endpoint3$Count+result2$summary_ep$Con_Endpoint4$Count)

tie_edp1=36666-(result2$summary_ep$Trt_Endpoint1$Count+result2$summary_ep$Con_Endpoint1$Count)
tie_edp2 = tie_edp1-(result2$summary_ep$Trt_Endpoint2$Count+result2$summary_ep$Con_Endpoint2$Count)
tie_edp3 = tie_edp2-(result2$summary_ep$Trt_Endpoint3$Count+result2$summary_ep$Con_Endpoint3$Count)
tie_edp4 = tie_edp3-(result2$summary_ep$Trt_Endpoint4$Count+result2$summary_ep$Con_Endpoint4$Count)

Tie=c(tie_edp1, tie_edp2,tie_edp3, tie_edp4, tie_edp4)

df_count = data.frame(
  row.names = c("Décès", "Dialyse","ventil_free_day", "vaso_free_day","overall"),
  Win   = Win,
  Loose = Loose,
  Tie   = Tie
)
df_count

df_pval=data.frame(result2$p_value)
colnames(df_pval)=c("Win Ratio","Net Benefit","Win Odds")
df_pval

df_vals=data.frame(row.names = c("Win Ratio", "Net Benefit", "Win Odds"),
                  CI_lower=c(result2$Win_statistic$Win_Ratio[2],result2$Win_statistic$Net_Benefit[2],result2$Win_statistic$Win_Odds[2]),
                  Valeur=c(result2$Win_statistic$Win_Ratio[1],result2$Win_statistic$Net_Benefit[1],result2$Win_statistic$Win_Odds[1]),
                  CI_upper=c(result2$Win_statistic$Win_Ratio[3],result2$Win_statistic$Net_Benefit[3],result2$Win_statistic$Win_Odds[3]))
df_vals



df_global = data.frame(
  Métrique = c("Win Ratio", "Net Benefit", "Win Odds"),
  Valeur = c(result2$Win_statistic$Win_Ratio[1],
             result2$Win_statistic$Net_Benefit[1],
             result2$Win_statistic$Win_Odds[1]),
  CI_lower = c(result2$Win_statistic$Win_Ratio[2],
               result2$Win_statistic$Net_Benefit[2],
               result2$Win_statistic$Win_Odds[2]),
  CI_upper = c(result2$Win_statistic$Win_Ratio[3],
               result2$Win_statistic$Net_Benefit[3],
               result2$Win_statistic$Win_Odds[3]),
  z_score = c(result2$z_statistic$zstat_WR,result2$z_statistic$zstat_NB,result2$z_statistic$zstat_WO),
  p_val = c(result2$p_value$pvalue_WR,result2$p_value$pvalue_NB,result2$p_value$pvalue_WO)
)
df_global
```

# Analyse stratifiée

## Stratification selon l'âge

### Stratification globale de l'âge

```{r}
data_age = data.frame(
  id = data_epur$id,
  arm = data_epur$arm,
  death = ifelse(data_epur$Décès == "Non", 0, 1),
  dialysis = ifelse(data_epur$Dialyse == "Non", 0, 1),
  ventil_free_day = data_epur$Ventil_free_day,
  vaso_free_day = data_epur$Vaso_free_day,
  stratum=ifelse(data_epur$AGE_RANDO=="< 65 ans", 0, 1)
)


data_age$id=1:nrow(data_age)
colnames(data_age)=c("id", "arm", "Y_1", "Y_2", "Y_3", "Y_4","stratum")

result3 =
  win.stat(
    data = data_age,
    ep_type = c("binary", "binary", "continuous",  "continuous" ),
    stratum.weight = "equal",
    tau = c(0,0,0,0),
    arm.name = c("BRAS B", "BRAS A"),
    alpha = 0.05,
    digit = 3,
    pvalue = "two-sided",
    priority = c(1,2,3,4),
    np_direction = c("smaller","smaller","larger","larger"),
    summary.print = FALSE
  )


df_vals=data.frame(row.names = c("Win Ratio", "Net Benefit", "Win Odds"),
                   CI_lower=c(result3$Win_statistic$Win_Ratio[2],result3$Win_statistic$Net_Benefit[2],result3$Win_statistic$Win_Odds[2]),
                   Valeur=c(result3$Win_statistic$Win_Ratio[1],result3$Win_statistic$Net_Benefit[1],result3$Win_statistic$Win_Odds[1]),
                   CI_upper=c(result3$Win_statistic$Win_Ratio[3],result3$Win_statistic$Net_Benefit[3],result3$Win_statistic$Win_Odds[3]))
df_vals


df_global = data.frame(
  Métrique = c("Win Ratio", "Net Benefit", "Win Odds"),
  Valeur = c(result3$Win_statistic$Win_Ratio[1],
             result3$Win_statistic$Net_Benefit[1],
             result3$Win_statistic$Win_Odds[1]),
  CI_lower = c(result3$Win_statistic$Win_Ratio[2],
               result3$Win_statistic$Net_Benefit[2],
               result3$Win_statistic$Win_Odds[2]),
  CI_upper = c(result3$Win_statistic$Win_Ratio[3],
               result3$Win_statistic$Net_Benefit[3],
               result3$Win_statistic$Win_Odds[3]),
  z_score = c(result3$z_statistic$zstat_WR,result3$z_statistic$zstat_NB,result3$z_statistic$zstat_WO),
  p_val = c(result3$p_value$pvalue_WR,result3$p_value$pvalue_NB,result3$p_value$pvalue_WO)
)
df_global

```

### Analyse sur "< 65 ans"

```{r}
data_age_inf65 = data.frame(
  id = data_epur$id[data_epur$AGE_RANDO=="< 65 ans"],
  arm = data_epur$arm[data_epur$AGE_RANDO=="< 65 ans"],
  death = ifelse(data_epur$Décès[data_epur$AGE_RANDO=="< 65 ans"] == "Non", 0, 1),
  dialysis = ifelse(data_epur$Dialyse[data_epur$AGE_RANDO=="< 65 ans"] == "Non", 0, 1),
  ventil_free_day = data_epur$Ventil_free_day[data_epur$AGE_RANDO=="< 65 ans"],
  vaso_free_day = data_epur$Vaso_free_day[data_epur$AGE_RANDO=="< 65 ans"]
)


data_age_inf65 = data_age_inf65[!is.na(data_age_inf65$vaso_free_day), ]
data_age_inf65$id=1:nrow(data_age_inf65)
colnames(data_age_inf65)=c("id", "arm", "Y_1", "Y_2", "Y_3", "Y_4")

result3.1 =
  win.stat(
    data = data_age_inf65,
    ep_type = c("binary", "binary", "continuous",  "continuous" ),
    stratum.weight = "unstratified",
    tau = c(0,0,0,0),
    arm.name = c("BRAS B", "BRAS A"),
    alpha = 0.05,
    digit = 3,
    pvalue = "two-sided",
    priority = c(1,2,3,4),
    np_direction = c("smaller","smaller","larger","larger"),
    summary.print = FALSE
  )


df_vals=data.frame(row.names = c("Win Ratio", "Net Benefit", "Win Odds"),
                   CI_lower=c(result3.1$Win_statistic$Win_Ratio[2],result3.1$Win_statistic$Net_Benefit[2],result3.1$Win_statistic$Win_Odds[2]),
                   Valeur=c(result3.1$Win_statistic$Win_Ratio[1],result3.1$Win_statistic$Net_Benefit[1],result3.1$Win_statistic$Win_Odds[1]),
                   CI_upper=c(result3.1$Win_statistic$Win_Ratio[3],result3.1$Win_statistic$Net_Benefit[3],result3.1$Win_statistic$Win_Odds[3]))
df_vals

Win=c(result3.1$summary_ep$Trt_Endpoint1$Count,
      result3.1$summary_ep$Trt_Endpoint2$Count,
      result3.1$summary_ep$Trt_Endpoint3$Count,
      result3.1$summary_ep$Trt_Endpoint4$Count,
      result3.1$summary_ep$Trt_Endpoint1$Count+result3.1$summary_ep$Trt_Endpoint2$Count+result3.1$summary_ep$Trt_Endpoint3$Count+result3.1$summary_ep$Trt_Endpoint4$Count)

Loose=c(result3.1$summary_ep$Con_Endpoint1$Count,
        result3.1$summary_ep$Con_Endpoint2$Count,
        result3.1$summary_ep$Con_Endpoint3$Count,
        result3.1$summary_ep$Con_Endpoint4$Count,
        result3.1$summary_ep$Con_Endpoint1$Count+result3.1$summary_ep$Con_Endpoint2$Count+result3.1$summary_ep$Con_Endpoint3$Count+result3.1$summary_ep$Con_Endpoint4$Count)

tie_edp1=sum(data_age_inf65[,2] == "BRAS A") * sum(data_age_inf65[,2] == "BRAS B")-(result3.1$summary_ep$Trt_Endpoint1$Count+result3.1$summary_ep$Con_Endpoint1$Count)
tie_edp2 = tie_edp1-(result3.1$summary_ep$Trt_Endpoint2$Count+result3.1$summary_ep$Con_Endpoint2$Count)
tie_edp3 = tie_edp2-(result3.1$summary_ep$Trt_Endpoint3$Count+result3.1$summary_ep$Con_Endpoint3$Count)
tie_edp4 = tie_edp3-(result3.1$summary_ep$Trt_Endpoint4$Count+result3.1$summary_ep$Con_Endpoint4$Count)

Tie=c(tie_edp1, tie_edp2,tie_edp3, tie_edp4, tie_edp4)

df_count = data.frame(
  row.names = c("Décès", "Dialyse","ventil_free_day", "vaso_free_day","overall"),
  Win   = Win,
  Loose = Loose,
  Tie   = Tie
)
df_count


df_global = data.frame(
  Métrique = c("Win Ratio", "Net Benefit", "Win Odds"),
  Valeur = c(result3.1$Win_statistic$Win_Ratio[1],
             result3.1$Win_statistic$Net_Benefit[1],
             result3.1$Win_statistic$Win_Odds[1]),
  CI_lower = c(result3.1$Win_statistic$Win_Ratio[2],
               result3.1$Win_statistic$Net_Benefit[2],
               result3.1$Win_statistic$Win_Odds[2]),
  CI_upper = c(result3.1$Win_statistic$Win_Ratio[3],
               result3.1$Win_statistic$Net_Benefit[3],
               result3.1$Win_statistic$Win_Odds[3]),
  z_score = c(result3.1$z_statistic$zstat_WR,result3.1$z_statistic$zstat_NB,result3.1$z_statistic$zstat_WO),
  p_val = c(result3.1$p_value$pvalue_WR,result3.1$p_value$pvalue_NB,result3.1$p_value$pvalue_WO)
)
df_global

```

### Analyse sur ">= 65 ans"

```{r}
data_age_sup6 = data.frame(
  id = data_epur$id[data_epur$AGE_RANDO==">= 65 ans"],
  arm = data_epur$arm[data_epur$AGE_RANDO==">= 65 ans"],
  death = ifelse(data_epur$Décès[data_epur$AGE_RANDO==">= 65 ans"] == "Non", 0, 1),
  dialysis = ifelse(data_epur$Dialyse[data_epur$AGE_RANDO==">= 65 ans"] == "Non", 0, 1),
  ventil_free_day = data_epur$Ventil_free_day[data_epur$AGE_RANDO==">= 65 ans"],
  vaso_free_day = data_epur$Vaso_free_day[data_epur$AGE_RANDO==">= 65 ans"]
)


data_age_sup6 = data_age_sup6[!is.na(data_age_sup6$vaso_free_day), ]
data_age_sup6$id=1:nrow(data_age_sup6)
colnames(data_age_sup6)=c("id", "arm", "Y_1", "Y_2", "Y_3", "Y_4")

result3.2 =
  win.stat(
    data = data_age_sup6,
    ep_type = c("binary", "binary", "continuous",  "continuous" ),
    stratum.weight = "unstratified",
    tau = c(0,0,0,0),
    arm.name = c("BRAS B", "BRAS A"),
    alpha = 0.05,
    digit = 3,
    pvalue = "two-sided",
    priority = c(1,2,3,4),
    np_direction = c("smaller","smaller","larger","larger"),
    summary.print = FALSE
  )


df_vals=data.frame(row.names = c("Win Ratio", "Net Benefit", "Win Odds"),
                   CI_lower=c(result3.2$Win_statistic$Win_Ratio[2],result3.2$Win_statistic$Net_Benefit[2],result3.2$Win_statistic$Win_Odds[2]),
                   Valeur=c(result3.2$Win_statistic$Win_Ratio[1],result3.2$Win_statistic$Net_Benefit[1],result3.2$Win_statistic$Win_Odds[1]),
                   CI_upper=c(result3.2$Win_statistic$Win_Ratio[3],result3.2$Win_statistic$Net_Benefit[3],result3.2$Win_statistic$Win_Odds[3]))
df_vals

Win=c(result3.2$summary_ep$Trt_Endpoint1$Count,
      result3.2$summary_ep$Trt_Endpoint2$Count,
      result3.2$summary_ep$Trt_Endpoint3$Count,
      result3.2$summary_ep$Trt_Endpoint4$Count,
      result3.2$summary_ep$Trt_Endpoint1$Count+result3.2$summary_ep$Trt_Endpoint2$Count+result3.2$summary_ep$Trt_Endpoint3$Count+result3.2$summary_ep$Trt_Endpoint4$Count)

Loose=c(result3.2$summary_ep$Con_Endpoint1$Count,
        result3.2$summary_ep$Con_Endpoint2$Count,
        result3.2$summary_ep$Con_Endpoint3$Count,
        result3.2$summary_ep$Con_Endpoint4$Count,
        result3.2$summary_ep$Con_Endpoint1$Count+result3.2$summary_ep$Con_Endpoint2$Count+result3.2$summary_ep$Con_Endpoint3$Count+result3.2$summary_ep$Con_Endpoint4$Count)

tie_edp1=sum(data_age_sup6[,2] == "BRAS A") * sum(data_age_sup6[,2] == "BRAS B")-(result3.2$summary_ep$Trt_Endpoint1$Count+result3.2$summary_ep$Con_Endpoint1$Count)
tie_edp2 = tie_edp1-(result3.2$summary_ep$Trt_Endpoint2$Count+result3.2$summary_ep$Con_Endpoint2$Count)
tie_edp3 = tie_edp2-(result3.2$summary_ep$Trt_Endpoint3$Count+result3.2$summary_ep$Con_Endpoint3$Count)
tie_edp4 = tie_edp3-(result3.2$summary_ep$Trt_Endpoint4$Count+result3.2$summary_ep$Con_Endpoint4$Count)

Tie=c(tie_edp1, tie_edp2,tie_edp3, tie_edp4, tie_edp4)

df_count = data.frame(
  row.names = c("Décès", "Dialyse","ventil_free_day", "vaso_free_day","overall"),
  Win   = Win,
  Loose = Loose,
  Tie   = Tie
)
df_count


df_global = data.frame(
  Métrique = c("Win Ratio", "Net Benefit", "Win Odds"),
  Valeur = c(result3.2$Win_statistic$Win_Ratio[1],
             result3.2$Win_statistic$Net_Benefit[1],
             result3.2$Win_statistic$Win_Odds[1]),
  CI_lower = c(result3.2$Win_statistic$Win_Ratio[2],
               result3.2$Win_statistic$Net_Benefit[2],
               result3.2$Win_statistic$Win_Odds[2]),
  CI_upper = c(result3.2$Win_statistic$Win_Ratio[3],
               result3.2$Win_statistic$Net_Benefit[3],
               result3.2$Win_statistic$Win_Odds[3]),
  z_score = c(result3.2$z_statistic$zstat_WR,result3.2$z_statistic$zstat_NB,result3.2$z_statistic$zstat_WO),
  p_val = c(result3.2$p_value$pvalue_WR,result3.2$p_value$pvalue_NB,result3.2$p_value$pvalue_WO)
)
df_global

```

## Stratification selon la septis 

### Stratification globale de la septis

```{r}

data_septis = data.frame(
  id = data_epur$id,
  arm = data_epur$arm,
  death = ifelse(data_epur$Décès == "Non", 0, 1),
  dialysis = ifelse(data_epur$Dialyse == "Non", 0, 1),
  ventil_free_day = data_epur$Ventil_free_day,
  vaso_free_day = data_epur$Vaso_free_day,
  stratum=ifelse(data_epur$SEPSIS_ON=="Oui", 0, 1)
)


data_septis = data_septis[!is.na(data_septis$vaso_free_day), ]
data_septis$id=1:nrow(data_septis)
colnames(data_septis)=c("id", "arm", "Y_1", "Y_2", "Y_3", "Y_4","stratum")

result4 =
  win.stat(
    data = data_septis,
    ep_type = c("binary", "binary", "continuous",  "continuous" ),
    stratum.weight = "equal",
    tau = c(0,0,0,0),
    arm.name = c("BRAS B", "BRAS A"),
    alpha = 0.05,
    digit = 3,
    pvalue = "two-sided",
    priority = c(1,2,3,4),
    np_direction = c("smaller","smaller","larger","larger"),
    summary.print = FALSE
  )


df_vals=data.frame(row.names = c("Win Ratio", "Net Benefit", "Win Odds"),
                   CI_lower=c(result4$Win_statistic$Win_Ratio[2],result4$Win_statistic$Net_Benefit[2],result4$Win_statistic$Win_Odds[2]),
                   Valeur=c(result4$Win_statistic$Win_Ratio[1],result4$Win_statistic$Net_Benefit[1],result4$Win_statistic$Win_Odds[1]),
                   CI_upper=c(result4$Win_statistic$Win_Ratio[3],result4$Win_statistic$Net_Benefit[3],result4$Win_statistic$Win_Odds[3]))
df_vals


df_global = data.frame(
  Métrique = c("Win Ratio", "Net Benefit", "Win Odds"),
  Valeur = c(result4$Win_statistic$Win_Ratio[1],
             result4$Win_statistic$Net_Benefit[1],
             result4$Win_statistic$Win_Odds[1]),
  CI_lower = c(result4$Win_statistic$Win_Ratio[2],
               result4$Win_statistic$Net_Benefit[2],
               result4$Win_statistic$Win_Odds[2]),
  CI_upper = c(result4$Win_statistic$Win_Ratio[3],
               result4$Win_statistic$Net_Benefit[3],
               result4$Win_statistic$Win_Odds[3]),
  z_score = c(result4$z_statistic$zstat_WR,result4$z_statistic$zstat_NB,result4$z_statistic$zstat_WO),
  p_val = c(result4$p_value$pvalue_WR,result4$p_value$pvalue_NB,result4$p_value$pvalue_WO)
)
df_global
```

### Analyse selon la septis

```{r}

data_septis_oui = data.frame(
  id = data_epur$id[data_epur$SEPSIS_ON=="Oui"],
  arm = data_epur$arm[data_epur$SEPSIS_ON=="Oui"],
  death = ifelse(data_epur$Décès[data_epur$SEPSIS_ON=="Oui"] == "Non", 0, 1),
  dialysis = ifelse(data_epur$Dialyse[data_epur$SEPSIS_ON=="Oui"] == "Non", 0, 1),
  ventil_free_day = data_epur$Ventil_free_day[data_epur$SEPSIS_ON=="Oui"],
  vaso_free_day = data_epur$Vaso_free_day[data_epur$SEPSIS_ON=="Oui"]
)
nrow(data_septis_oui)


data_septis_oui$id=1:nrow(data_septis_oui)
colnames(data_septis_oui)=c("id", "arm", "Y_1", "Y_2", "Y_3", "Y_4")

result4.1 =
  win.stat(
    data = data_septis_oui,
    ep_type = c("binary", "binary", "continuous",  "continuous" ),
    stratum.weight = "unstratified",
    tau = c(0,0,0,0),
    arm.name = c("BRAS B", "BRAS A"),
    alpha = 0.05,
    digit = 3,
    pvalue = "two-sided",
    priority = c(1,2,3,4),
    np_direction = c("smaller","smaller","larger","larger"),
    summary.print = FALSE
  )


df_vals=data.frame(row.names = c("Win Ratio", "Net Benefit", "Win Odds"),
                   CI_lower=c(result4.1$Win_statistic$Win_Ratio[2],result4.1$Win_statistic$Net_Benefit[2],result4.1$Win_statistic$Win_Odds[2]),
                   Valeur=c(result4.1$Win_statistic$Win_Ratio[1],result4.1$Win_statistic$Net_Benefit[1],result4.1$Win_statistic$Win_Odds[1]),
                   CI_upper=c(result4.1$Win_statistic$Win_Ratio[3],result4.1$Win_statistic$Net_Benefit[3],result4.1$Win_statistic$Win_Odds[3]))
df_vals

Win=c(result4.1$summary_ep$Trt_Endpoint1$Count,
      result4.1$summary_ep$Trt_Endpoint2$Count,
      result4.1$summary_ep$Trt_Endpoint3$Count,
      result4.1$summary_ep$Trt_Endpoint4$Count,
      result4.1$summary_ep$Trt_Endpoint1$Count+result4.1$summary_ep$Trt_Endpoint2$Count+result4.1$summary_ep$Trt_Endpoint3$Count+result4.1$summary_ep$Trt_Endpoint4$Count)

Loose=c(result4.1$summary_ep$Con_Endpoint1$Count,
        result4.1$summary_ep$Con_Endpoint2$Count,
        result4.1$summary_ep$Con_Endpoint3$Count,
        result4.1$summary_ep$Con_Endpoint4$Count,
        result4.1$summary_ep$Con_Endpoint1$Count+result4.1$summary_ep$Con_Endpoint2$Count+result4.1$summary_ep$Con_Endpoint3$Count+result4.1$summary_ep$Con_Endpoint4$Count)

tie_edp1=sum(data_septis_oui[,2] == "BRAS A") * sum(data_septis_oui[,2] == "BRAS B")-(result4.1$summary_ep$Trt_Endpoint1$Count+result4.1$summary_ep$Con_Endpoint1$Count)
tie_edp2 = tie_edp1-(result4.1$summary_ep$Trt_Endpoint2$Count+result4.1$summary_ep$Con_Endpoint2$Count)
tie_edp3 = tie_edp2-(result4.1$summary_ep$Trt_Endpoint3$Count+result4.1$summary_ep$Con_Endpoint3$Count)
tie_edp4 = tie_edp3-(result4.1$summary_ep$Trt_Endpoint4$Count+result4.1$summary_ep$Con_Endpoint4$Count)

Tie=c(tie_edp1, tie_edp2,tie_edp3, tie_edp4, tie_edp4)

df_count = data.frame(
  row.names = c("Décès", "Dialyse","ventil_free_day", "vaso_free_day","overall"),
  Win   = Win,
  Loose = Loose,
  Tie   = Tie
)
df_count


df_global = data.frame(
  Métrique = c("Win Ratio", "Net Benefit", "Win Odds"),
  Valeur = c(result4.1$Win_statistic$Win_Ratio[1],
             result4.1$Win_statistic$Net_Benefit[1],
             result4.1$Win_statistic$Win_Odds[1]),
  CI_lower = c(result4.1$Win_statistic$Win_Ratio[2],
               result4.1$Win_statistic$Net_Benefit[2],
               result4.1$Win_statistic$Win_Odds[2]),
  CI_upper = c(result4.1$Win_statistic$Win_Ratio[3],
               result4.1$Win_statistic$Net_Benefit[3],
               result4.1$Win_statistic$Win_Odds[3]),
  z_score = c(result4.1$z_statistic$zstat_WR,result4.1$z_statistic$zstat_NB,result4.1$z_statistic$zstat_WO),
  p_val = c(result4.1$p_value$pvalue_WR,result4.1$p_value$pvalue_NB,result4.1$p_value$pvalue_WO)
)
df_global
```

### Analyse selon non-septis

```{r}

data_septis_non = data.frame(
  id = data_epur$id[data_epur$SEPSIS_ON=="Non"],
  arm = data_epur$arm[data_epur$SEPSIS_ON=="Non"],
  death = ifelse(data_epur$Décès[data_epur$SEPSIS_ON=="Non"] == "Non", 0, 1),
  dialysis = ifelse(data_epur$Dialyse[data_epur$SEPSIS_ON=="Non"] == "Non", 0, 1),
  ventil_free_day = data_epur$Ventil_free_day[data_epur$SEPSIS_ON=="Non"],
  vaso_free_day = data_epur$Vaso_free_day[data_epur$SEPSIS_ON=="Non"]
)
nrow(data_septis_non)

data_septis_non = data_septis_non[!is.na(data_septis_non$vaso_free_day), ]
data_septis_non$id=1:nrow(data_septis_non)
colnames(data_septis_non)=c("id", "arm", "Y_1", "Y_2", "Y_3", "Y_4")

result4.2 =
  win.stat(
    data = data_septis_non,
    ep_type = c("binary", "binary", "continuous",  "continuous" ),
    stratum.weight = "unstratified",
    tau = c(0,0,0,0),
    arm.name = c("BRAS B", "BRAS A"),
    alpha = 0.05,
    digit = 3,
    pvalue = "two-sided",
    priority = c(1,2,3,4),
    np_direction = c("smaller","smaller","larger","larger"),
    summary.print = FALSE
  )


df_vals=data.frame(row.names = c("Win Ratio", "Net Benefit", "Win Odds"),
                   CI_lower=c(result4.2$Win_statistic$Win_Ratio[2],result4.2$Win_statistic$Net_Benefit[2],result4.2$Win_statistic$Win_Odds[2]),
                   Valeur=c(result4.2$Win_statistic$Win_Ratio[1],result4.2$Win_statistic$Net_Benefit[1],result4.2$Win_statistic$Win_Odds[1]),
                   CI_upper=c(result4.2$Win_statistic$Win_Ratio[3],result4.2$Win_statistic$Net_Benefit[3],result4.2$Win_statistic$Win_Odds[3]))
df_vals

Win=c(result4.2$summary_ep$Trt_Endpoint1$Count,
      result4.2$summary_ep$Trt_Endpoint2$Count,
      result4.2$summary_ep$Trt_Endpoint3$Count,
      result4.2$summary_ep$Trt_Endpoint4$Count,
      result4.2$summary_ep$Trt_Endpoint1$Count+result4.2$summary_ep$Trt_Endpoint2$Count+result4.2$summary_ep$Trt_Endpoint3$Count+result4.2$summary_ep$Trt_Endpoint4$Count)

Loose=c(result4.2$summary_ep$Con_Endpoint1$Count,
        result4.2$summary_ep$Con_Endpoint2$Count,
        result4.2$summary_ep$Con_Endpoint3$Count,
        result4.2$summary_ep$Con_Endpoint4$Count,
        result4.2$summary_ep$Con_Endpoint1$Count+result4.2$summary_ep$Con_Endpoint2$Count+result4.2$summary_ep$Con_Endpoint3$Count+result4.2$summary_ep$Con_Endpoint4$Count)

tie_edp1=sum(data_septis_non[,2] == "BRAS A") * sum(data_septis_non[,2] == "BRAS B")-(result4.2$summary_ep$Trt_Endpoint1$Count+result4.2$summary_ep$Con_Endpoint1$Count)
tie_edp2 = tie_edp1-(result4.2$summary_ep$Trt_Endpoint2$Count+result4.2$summary_ep$Con_Endpoint2$Count)
tie_edp3 = tie_edp2-(result4.2$summary_ep$Trt_Endpoint3$Count+result4.2$summary_ep$Con_Endpoint3$Count)
tie_edp4 = tie_edp3-(result4.2$summary_ep$Trt_Endpoint4$Count+result4.2$summary_ep$Con_Endpoint4$Count)

Tie=c(tie_edp1, tie_edp2,tie_edp3, tie_edp4, tie_edp4)

df_count = data.frame(
  row.names = c("Décès", "Dialyse","ventil_free_day", "vaso_free_day","overall"),
  Win   = Win,
  Loose = Loose,
  Tie   = Tie
)
df_count


df_global = data.frame(
  Métrique = c("Win Ratio", "Net Benefit", "Win Odds"),
  Valeur = c(result4.2$Win_statistic$Win_Ratio[1],
             result4.2$Win_statistic$Net_Benefit[1],
             result4.2$Win_statistic$Win_Odds[1]),
  CI_lower = c(result4.2$Win_statistic$Win_Ratio[2],
               result4.2$Win_statistic$Net_Benefit[2],
               result4.2$Win_statistic$Win_Odds[2]),
  CI_upper = c(result4.2$Win_statistic$Win_Ratio[3],
               result4.2$Win_statistic$Net_Benefit[3],
               result4.2$Win_statistic$Win_Odds[3]),
  z_score = c(result4.2$z_statistic$zstat_WR,result4.2$z_statistic$zstat_NB,result4.2$z_statistic$zstat_WO),
  p_val = c(result4.2$p_value$pvalue_WR,result4.2$p_value$pvalue_NB,result4.2$p_value$pvalue_WO)
)
df_global
```

## Stratification selon le score AKIN

### Stratification globale

```{r}
data_akin = data.frame(
  id = data_epur$id,
  arm = data_epur$arm,
  death = ifelse(data_epur$Décès == "Non", 0, 1),
  dialysis = ifelse(data_epur$Dialyse == "Non", 0, 1),
  ventil_free_day = data_epur$Ventil_free_day,
  vaso_free_day = data_epur$Vaso_free_day,
  stratum=ifelse(data_epur$AKIN=="0-1", 0, 1)
)


data_akin = data_akin[!is.na(data_akin$vaso_free_day), ]
data_akin$id=1:nrow(data_akin)
colnames(data_akin)=c("id", "arm", "Y_1", "Y_2", "Y_3", "Y_4","stratum")

result5 =
  win.stat(
    data = data_akin,
    ep_type = c("binary", "binary", "continuous",  "continuous" ),
    stratum.weight = "equal",
    tau = c(0,0,0,0),
    arm.name = c("BRAS B", "BRAS A"),
    alpha = 0.05,
    digit = 3,
    pvalue = "two-sided",
    priority = c(1,2,3,4),
    np_direction = c("smaller","smaller","larger","larger"),
    summary.print = FALSE
  )


df_vals=data.frame(row.names = c("Win Ratio", "Net Benefit", "Win Odds"),
                   CI_lower=c(result5$Win_statistic$Win_Ratio[2],result5$Win_statistic$Net_Benefit[2],result5$Win_statistic$Win_Odds[2]),
                   Valeur=c(result5$Win_statistic$Win_Ratio[1],result5$Win_statistic$Net_Benefit[1],result5$Win_statistic$Win_Odds[1]),
                   CI_upper=c(result5$Win_statistic$Win_Ratio[3],result5$Win_statistic$Net_Benefit[3],result5$Win_statistic$Win_Odds[3]))
df_vals


df_global = data.frame(
  Métrique = c("Win Ratio", "Net Benefit", "Win Odds"),
  Valeur = c(result5$Win_statistic$Win_Ratio[1],
             result5$Win_statistic$Net_Benefit[1],
             result5$Win_statistic$Win_Odds[1]),
  CI_lower = c(result5$Win_statistic$Win_Ratio[2],
               result5$Win_statistic$Net_Benefit[2],
               result5$Win_statistic$Win_Odds[2]),
  CI_upper = c(result5$Win_statistic$Win_Ratio[3],
               result5$Win_statistic$Net_Benefit[3],
               result5$Win_statistic$Win_Odds[3]),
  z_score = c(result5$z_statistic$zstat_WR,result5$z_statistic$zstat_NB,result5$z_statistic$zstat_WO),
  p_val = c(result5$p_value$pvalue_WR,result5$p_value$pvalue_NB,result5$p_value$pvalue_WO)
)
df_global

```

### Analyse AKIN : 0-1

```{r}
data_akin_01 = data.frame(
  id = data_epur$id[data_epur$AKIN=="0-1"],
  arm = data_epur$arm[data_epur$AKIN=="0-1"],
  death = ifelse(data_epur$Décès[data_epur$AKIN=="0-1"] == "Non", 0, 1),
  dialysis = ifelse(data_epur$Dialyse[data_epur$AKIN=="0-1"] == "Non", 0, 1),
  ventil_free_day = data_epur$Ventil_free_day[data_epur$AKIN=="0-1"],
  vaso_free_day = data_epur$Vaso_free_day[data_epur$AKIN=="0-1"]
)

nrow(data_akin_01)
data_akin_01 = data_akin_01[!is.na(data_akin_01$vaso_free_day), ]
data_akin_01$id=1:nrow(data_akin_01)
colnames(data_akin_01)=c("id", "arm", "Y_1", "Y_2", "Y_3", "Y_4")

result5.1 =
  win.stat(
    data = data_akin_01,
    ep_type = c("binary", "binary", "continuous",  "continuous" ),
    stratum.weight = "unstratified",
    tau = c(0,0,0,0),
    arm.name = c("BRAS B", "BRAS A"),
    alpha = 0.05,
    digit = 3,
    pvalue = "two-sided",
    priority = c(1,2,3,4),
    np_direction = c("smaller","smaller","larger","larger"),
    summary.print = FALSE
  )


df_vals=data.frame(row.names = c("Win Ratio", "Net Benefit", "Win Odds"),
                   CI_lower=c(result5.1$Win_statistic$Win_Ratio[2],result5.1$Win_statistic$Net_Benefit[2],result5.1$Win_statistic$Win_Odds[2]),
                   Valeur=c(result5.1$Win_statistic$Win_Ratio[1],result5.1$Win_statistic$Net_Benefit[1],result5.1$Win_statistic$Win_Odds[1]),
                   CI_upper=c(result5.1$Win_statistic$Win_Ratio[3],result5.1$Win_statistic$Net_Benefit[3],result5.1$Win_statistic$Win_Odds[3]))
df_vals

Win=c(result5.1$summary_ep$Trt_Endpoint1$Count,
      result5.1$summary_ep$Trt_Endpoint2$Count,
      result5.1$summary_ep$Trt_Endpoint3$Count,
      result5.1$summary_ep$Trt_Endpoint4$Count,
      result5.1$summary_ep$Trt_Endpoint1$Count+result5.1$summary_ep$Trt_Endpoint2$Count+result5.1$summary_ep$Trt_Endpoint3$Count+result5.1$summary_ep$Trt_Endpoint4$Count)

Loose=c(result5.1$summary_ep$Con_Endpoint1$Count,
        result5.1$summary_ep$Con_Endpoint2$Count,
        result5.1$summary_ep$Con_Endpoint3$Count,
        result5.1$summary_ep$Con_Endpoint4$Count,
        result5.1$summary_ep$Con_Endpoint1$Count+result5.1$summary_ep$Con_Endpoint2$Count+result5.1$summary_ep$Con_Endpoint3$Count+result5.1$summary_ep$Con_Endpoint4$Count)

tie_edp1=sum(data_akin_01[,2] == "BRAS A") * sum(data_akin_01[,2] == "BRAS B")-(result5.1$summary_ep$Trt_Endpoint1$Count+result5.1$summary_ep$Con_Endpoint1$Count)
tie_edp2 = tie_edp1-(result5.1$summary_ep$Trt_Endpoint2$Count+result5.1$summary_ep$Con_Endpoint2$Count)
tie_edp3 = tie_edp2-(result5.1$summary_ep$Trt_Endpoint3$Count+result5.1$summary_ep$Con_Endpoint3$Count)
tie_edp4 = tie_edp3-(result5.1$summary_ep$Trt_Endpoint4$Count+result5.1$summary_ep$Con_Endpoint4$Count)

Tie=c(tie_edp1, tie_edp2,tie_edp3, tie_edp4, tie_edp4)

df_count = data.frame(
  row.names = c("Décès", "Dialyse","ventil_free_day", "vaso_free_day","overall"),
  Win   = Win,
  Loose = Loose,
  Tie   = Tie
)
df_count


df_global = data.frame(
  Métrique = c("Win Ratio", "Net Benefit", "Win Odds"),
  Valeur = c(result5.1$Win_statistic$Win_Ratio[1],
             result5.1$Win_statistic$Net_Benefit[1],
             result5.1$Win_statistic$Win_Odds[1]),
  CI_lower = c(result5.1$Win_statistic$Win_Ratio[2],
               result5.1$Win_statistic$Net_Benefit[2],
               result5.1$Win_statistic$Win_Odds[2]),
  CI_upper = c(result5.1$Win_statistic$Win_Ratio[3],
               result5.1$Win_statistic$Net_Benefit[3],
               result5.1$Win_statistic$Win_Odds[3]),
  z_score = c(result5.1$z_statistic$zstat_WR,result5.1$z_statistic$zstat_NB,result5.1$z_statistic$zstat_WO),
  p_val = c(result5.1$p_value$pvalue_WR,result5.1$p_value$pvalue_NB,result5.1$p_value$pvalue_WO)
)
df_global

```

### Analyse AKIN : 2-3

```{r}
data_akin_23 = data.frame(
  id = data_epur$id[data_epur$AKIN=="2-3"],
  arm = data_epur$arm[data_epur$AKIN=="2-3"],
  death = ifelse(data_epur$Décès[data_epur$AKIN=="2-3"] == "Non", 0, 1),
  dialysis = ifelse(data_epur$Dialyse[data_epur$AKIN=="2-3"] == "Non", 0, 1),
  ventil_free_day = data_epur$Ventil_free_day[data_epur$AKIN=="2-3"],
  vaso_free_day = data_epur$Vaso_free_day[data_epur$AKIN=="2-3"]
)

nrow(data_akin_23)
data_akin_23 = data_akin_23[!is.na(data_akin_23$vaso_free_day), ]
data_akin_23$id=1:nrow(data_akin_23)
colnames(data_akin_23)=c("id", "arm", "Y_1", "Y_2", "Y_3", "Y_4")

result5.2 =
  win.stat(
    data = data_akin_23,
    ep_type = c("binary", "binary", "continuous",  "continuous" ),
    stratum.weight = "unstratified",
    tau = c(0,0,0,0),
    arm.name = c("BRAS B", "BRAS A"),
    alpha = 0.05,
    digit = 3,
    pvalue = "two-sided",
    priority = c(1,2,3,4),
    np_direction = c("smaller","smaller","larger","larger"),
    summary.print = FALSE
  )


df_vals=data.frame(row.names = c("Win Ratio", "Net Benefit", "Win Odds"),
                   CI_lower=c(result5.2$Win_statistic$Win_Ratio[2],result5.2$Win_statistic$Net_Benefit[2],result5.2$Win_statistic$Win_Odds[2]),
                   Valeur=c(result5.2$Win_statistic$Win_Ratio[1],result5.2$Win_statistic$Net_Benefit[1],result5.2$Win_statistic$Win_Odds[1]),
                   CI_upper=c(result5.2$Win_statistic$Win_Ratio[3],result5.2$Win_statistic$Net_Benefit[3],result5.2$Win_statistic$Win_Odds[3]))
df_vals

Win=c(result5.2$summary_ep$Trt_Endpoint1$Count,
      result5.2$summary_ep$Trt_Endpoint2$Count,
      result5.2$summary_ep$Trt_Endpoint3$Count,
      result5.2$summary_ep$Trt_Endpoint4$Count,
      result5.2$summary_ep$Trt_Endpoint1$Count+result5.2$summary_ep$Trt_Endpoint2$Count+result5.2$summary_ep$Trt_Endpoint3$Count+result5.2$summary_ep$Trt_Endpoint4$Count)

Loose=c(result5.2$summary_ep$Con_Endpoint1$Count,
        result5.2$summary_ep$Con_Endpoint2$Count,
        result5.2$summary_ep$Con_Endpoint3$Count,
        result5.2$summary_ep$Con_Endpoint4$Count,
        result5.2$summary_ep$Con_Endpoint1$Count+result5.2$summary_ep$Con_Endpoint2$Count+result5.2$summary_ep$Con_Endpoint3$Count+result5.2$summary_ep$Con_Endpoint4$Count)

tie_edp1=sum(data_akin_23[,2] == "BRAS A") * sum(data_akin_23[,2] == "BRAS B")-(result5.2$summary_ep$Trt_Endpoint1$Count+result5.2$summary_ep$Con_Endpoint1$Count)
tie_edp2 = tie_edp1-(result5.2$summary_ep$Trt_Endpoint2$Count+result5.2$summary_ep$Con_Endpoint2$Count)
tie_edp3 = tie_edp2-(result5.2$summary_ep$Trt_Endpoint3$Count+result5.2$summary_ep$Con_Endpoint3$Count)
tie_edp4 = tie_edp3-(result5.2$summary_ep$Trt_Endpoint4$Count+result5.2$summary_ep$Con_Endpoint4$Count)

Tie=c(tie_edp1, tie_edp2,tie_edp3, tie_edp4, tie_edp4)

df_count = data.frame(
  row.names = c("Décès", "Dialyse","ventil_free_day", "vaso_free_day","overall"),
  Win   = Win,
  Loose = Loose,
  Tie   = Tie
)
df_count


df_global = data.frame(
  Métrique = c("Win Ratio", "Net Benefit", "Win Odds"),
  Valeur = c(result5.2$Win_statistic$Win_Ratio[1],
             result5.2$Win_statistic$Net_Benefit[1],
             result5.2$Win_statistic$Win_Odds[1]),
  CI_lower = c(result5.2$Win_statistic$Win_Ratio[2],
               result5.2$Win_statistic$Net_Benefit[2],
               result5.2$Win_statistic$Win_Odds[2]),
  CI_upper = c(result5.2$Win_statistic$Win_Ratio[3],
               result5.2$Win_statistic$Net_Benefit[3],
               result5.2$Win_statistic$Win_Odds[3]),
  z_score = c(result5.2$z_statistic$zstat_WR,result5.2$z_statistic$zstat_NB,result5.2$z_statistic$zstat_WO),
  p_val = c(result5.2$p_value$pvalue_WR,result5.2$p_value$pvalue_NB,result5.2$p_value$pvalue_WO)
)
df_global

```

## Stratification selon le score AKIN et l'âge

Ici nous avons 4 strates :

- strate 1 : score AKIN : 0-1 & age < 65 ans
- strate 2 : score AKIN : 2-3 & age < 65 ans 
- strate 3 : score AKIN : 0-1 & age >= 65 ans 
- strate 3 : score AKIN : 2-3 & age >= 65 ans


```{r}
data_akin_age = data.frame(
  id = data_epur$id,
  arm = data_epur$arm,
  death = ifelse(data_epur$Décès == "Non", 0, 1),
  dialysis = ifelse(data_epur$Dialyse == "Non", 0, 1),
  ventil_free_day = data_epur$Ventil_free_day,
  vaso_free_day = data_epur$Vaso_free_day,
  stratum=ifelse(data_epur$AKIN=="0-1" & data_epur$AGE_RANDO=="< 65 ans", 0,
                 ifelse(data_epur$AKIN=="2-3" & data_epur$AGE_RANDO=="< 65 ans",1,
                        ifelse(data_epur$AKIN=="0-1" & data_epur$AGE_RANDO==">= 65 ans",2,3)))
)


data_akin_age = data_akin_age[!is.na(data_akin_age$vaso_free_day), ]
data_akin_age$id=1:nrow(data_akin_age)
colnames(data_akin_age)=c("id", "arm", "Y_1", "Y_2", "Y_3", "Y_4","stratum")

result6 =
  win.stat(
    data = data_akin_age,
    ep_type = c("binary", "binary", "continuous",  "continuous" ),
    stratum.weight = "equal",
    tau = c(0,0,0,0),
    arm.name = c("BRAS B", "BRAS A"),
    alpha = 0.05,
    digit = 3,
    pvalue = "two-sided",
    priority = c(1,2,3,4),
    np_direction = c("smaller","smaller","larger","larger"),
    summary.print = FALSE
  )


df_vals=data.frame(row.names = c("Win Ratio", "Net Benefit", "Win Odds"),
                   CI_lower=c(result6$Win_statistic$Win_Ratio[2],result6$Win_statistic$Net_Benefit[2],result6$Win_statistic$Win_Odds[2]),
                   Valeur=c(result6$Win_statistic$Win_Ratio[1],result6$Win_statistic$Net_Benefit[1],result6$Win_statistic$Win_Odds[1]),
                   CI_upper=c(result6$Win_statistic$Win_Ratio[3],result6$Win_statistic$Net_Benefit[3],result6$Win_statistic$Win_Odds[3]))
df_vals


df_global = data.frame(
  Métrique = c("Win Ratio", "Net Benefit", "Win Odds"),
  Valeur = c(result6$Win_statistic$Win_Ratio[1],
             result6$Win_statistic$Net_Benefit[1],
             result6$Win_statistic$Win_Odds[1]),
  CI_lower = c(result6$Win_statistic$Win_Ratio[2],
               result6$Win_statistic$Net_Benefit[2],
               result6$Win_statistic$Win_Odds[2]),
  CI_upper = c(result6$Win_statistic$Win_Ratio[3],
               result6$Win_statistic$Net_Benefit[3],
               result6$Win_statistic$Win_Odds[3]),
  z_score = c(result6$z_statistic$zstat_WR,result6$z_statistic$zstat_NB,result6$z_statistic$zstat_WO),
  p_val = c(result6$p_value$pvalue_WR,result6$p_value$pvalue_NB,result6$p_value$pvalue_WO)
)
df_global

```

