---
title: "simulations"
output: pdf_document
date: "2025-03-10"
---

```{r setup, include=FALSE}
knitr::opts_chunk$set(echo = FALSE)
set.seed(123)
n=200
#library("WinRatio")
library(dplyr)
library(purrr)
library(ggplot2)
library(tidyr)

```

# Générer les données 

## Générer les fonctions

```{r, echo=TRUE}
gener_tte=function(mu, lambda=1){
  X=rexp(n, rate=lambda)
  C=rexp(n, rate = mu)
  TT=pmin(X,C)
  delta=as.numeric(X==TT)
  return(list(TT, delta))
}

gener_continue=function(mean=1, sd=0){
  X=abs(rnorm(n, mean=mean, sd=sd))
  return(X)
}

gener_binom=function(prob){
  X=rbinom(n, size = 1, prob = prob)
  return(X)
}
```


## Différents scénario
Je prend comme généralités que :
 - pour les binomiales, 1 corresponds à l'évènement d'intérêt et qu'il est meilleur d'avoir 0 que 1
 - pour les tte, plus un évènement est censuré moins il est bon (à voir encore)
 - pour les continues, il n'y a que des valeurs positives et une valeur plus grande est préférable
 
 Les notations des vecteurs T et C sont les suivantes : T_scénario_cas de figure (resp C_scénario_cas de figure)
 où le scénario varie entre 1 et 3 et les cas de figure entre 1 et 6 comme suit :
  - 1 : tte/tte \n
  - 2 : tte/continue \n
  - 3 : tte/binaire \n
  - 4 : continue/continue \n
  - 5 : continue/binaire \n
  - 6 : binaire/binaire \n

### Scénario 1 : T uniformément meilleur que C

```{r}
# tte/tte
T_1_1=cbind(gener_tte(1.5, 0.5),gener_tte(1))
C_1_1=cbind(gener_tte(0.5, 1.5),gener_tte(0.33))

# tte/continue
T_1_2=cbind(gener_tte(1.5, 0.75),gener_continue(2,0))
C_1_2=cbind(gener_tte(0.33,1.33),gener_continue(0,1))

# tte/binaire
T_1_3=cbind(gener_tte(1),gener_binom(0.45))
C_1_3=cbind(gener_tte(0.33,1.5),gener_binom(0.75))

# continue/continue
T_1_4=cbind(gener_continue(3,1),gener_continue(2,1))
C_1_4=cbind(gener_continue(1,1),gener_continue(0,3))

# continue/binaire
T_1_5=cbind(gener_continue(2.5,1),gener_binom(0.45))
C_1_5=cbind(gener_continue(0,2),gener_binom(0.65))

# binaire/binaire
T_1_6=cbind(gener_binom(0.45), gener_binom(0.5))
C_1_6=cbind(gener_binom(0.75), gener_binom(0.65))

plot(T_1_4[,1], C_1_4[,1])
data=as.data.frame(cbind(T_1_4[,1], C_1_4[,1]))

data_long <- data %>%
  mutate(Groupe_T = "T", Groupe_C = "C") %>%
  tidyr::pivot_longer(cols = c(V1, V2), names_to = "Variable", values_to = "Valeur") %>%
  mutate(Groupe = ifelse(Variable == "V1", "T", "C")) 


ggplot(data_long, aes(x = Valeur, fill = Groupe)) +
  geom_histogram(bins = 20, alpha = 0.5, color = "black", position = "identity") +
  scale_fill_manual(values = c("T" = "darkblue", "C" = "darkred"), name = "Groupe") +
  theme_classic()

```

### Scénario 2 : C uniformément meilleur que T

```{r}
# tte/tte
T_2_1=cbind(gener_tte(0.5),gener_tte(0.33))
C_2_1=cbind(gener_tte(1.5),gener_tte(1))

# tte/continue
T_2_2=cbind(gener_tte(0.33),gener_continue(0))
C_2_2=cbind(gener_tte(1.5),gener_continue(2))

# tte/binaire
T_2_3=cbind(gener_tte(0.5),gener_binom(0.75))
C_2_3=cbind(gener_tte(1.5),gener_binom(0.45))

# continue/continue
T_2_4=cbind(gener_continue(0),gener_continue(0))
C_2_4=cbind(gener_continue(2),gener_continue(2))

# continue/binaire
T_2_5=cbind(gener_continue(0),gener_binom(0.75))
C_2_5=cbind(gener_continue(2),gener_binom(0.45))

# binaire/binaire
T_2_6=cbind(gener_binom(0.75), gener_binom(0.75))
C_2_6=cbind(gener_binom(0.45), gener_binom(0.45))
```


### Scénario 3 : T similaire à C

```{r}
# tte/tte
T_3_1=cbind(gener_tte(0.5),gener_tte(0.5))
C_3_1=cbind(gener_tte(0.5),gener_tte(0.5))

# tte/continue
T_3_2=cbind(gener_tte(0.5),gener_continue(2))
C_3_2=cbind(gener_tte(0.5),gener_continue(2))

# tte/binaire
T_3_3=cbind(gener_tte(0.5),gener_binom(0.45))
C_3_3=cbind(gener_tte(0.5),gener_binom(0.45))

# continue/continue
T_3_4=cbind(gener_continue(2),gener_continue(2))
C_3_4=cbind(gener_continue(2),gener_continue(2))

# continue/binaire
T_3_5=cbind(gener_continue(2),gener_binom(0.45))
C_3_5=cbind(gener_continue(2),gener_binom(0.45))

# binaire/binaire
T_3_6=cbind(gener_binom(0.45), gener_binom(0.45))
C_3_6=cbind(gener_binom(0.45), gener_binom(0.45))
```



```{r}
extract_value_tte <- function(vecteur) {
nom_vecteur <- deparse(substitute(vecteur))
  
  if (grepl("[123]$", nom_vecteur)) {
    return(vecteur[c(1, 3)])
  } else {
    return(vecteur) 
  }
}
```

## GPC

```{r}
affect_value_GPC=function(vecteur1,vecteur2,w=1, threshold=0){
  cpt=c(0,0)
  
  nom_vecteur1 <- deparse(substitute(vecteur1))
  nom_vecteur2 <- deparse(substitute(vecteur2))
  if (grepl("[1]$" , nom_vecteur1) && grepl("[1]$" , nom_vecteur2)) { # tte/tte
    for(l in 1:2){
    for(i in 1:length(vecteur1[[l+1]])){
      for (j in 1:length(vecteur2[[l+1]])){
        
        if(vecteur1[[l+1]][[i]]==1 && vecteur2[[l+1]][[j]]==1){
          
          if(vecteur1[[l]][[i]] - vecteur2[[l]][[j]] > threshold){cpt[l]=cpt[l]+1}
          else if(abs(vecteur1[[l]][[i]] - vecteur2[[l]][[j]]) <= threshold){cpt[l]=cpt[l]}
          else if(vecteur1[[l]][[i]] - vecteur2[[l]][[j]] < - threshold){cpt[l]=cpt[l]-1}
        }
        
        if(vecteur1[[l+1]][[i]] ==0 && vecteur2[[l+1]][[j]] ==1){
          
          if(vecteur1[[l]][[i]] - vecteur2[[l]][[j]] > threshold){cpt[l]=cpt[l]+1}
          else if(abs(vecteur1[[l]][[i]] - vecteur2[[l]][[j]]) <= threshold){cpt[l]=cpt[l]}
          else if(vecteur1[[l]][[i]] - vecteur2[[l]][[j]] < - threshold){cpt[l]=cpt[l]}
        }
        
        if(vecteur1[[l+1]][[i]] ==1 && vecteur2[[l+1]][[j]] ==0){
          
          if(vecteur1[[l]][[i]] - vecteur2[[l]][[j]] > threshold){cpt[l]=cpt[l]}
          else if(abs(vecteur1[[l]][[i]] - vecteur2[[l]][[j]]) <= threshold){cpt[l]=cpt[l]}
          else if(vecteur1[[l]][[i]] - vecteur2[[l]][[j]] < - threshold){cpt[l]=cpt[l]-1}
        }
        
        if(vecteur1[[l+1]][[i]] ==0 && vecteur2[[l+1]][[j]] ==0){
          
          if(vecteur1[[l]][[i]] - vecteur2[[l]][[j]] > threshold){cpt[l]=cpt[l]}
          else if(abs(vecteur1[[l]][[i]] - vecteur2[[l]][[j]]) <= threshold){cpt[l]=cpt[l]}
          else if(vecteur1[[l]][[i]] - vecteur2[[l]][[j]] < - threshold){cpt[l]=cpt[l]}
        }
        
      }
    }
      print(cpt[l])
    }

  }
  
  if (grepl("[2]$", nom_vecteur1) && grepl("[2]$", nom_vecteur2)) { # tte/continue
    for(i in 1:length(vecteur1[,2])){
      for (j in 1:length(vecteur2[,2])){
        
        if(vecteur1[[2]][[i]] ==1 && vecteur2[[2]][[j]] ==1){
          
          if(vecteur1[[1]][[i]] - vecteur2[[1]][[j]] > threshold){cpt[1]=cpt[1]+1}
          else if(abs(vecteur1[[1]][[i]] - vecteur2[[1]][[j]]) <= threshold){cpt[1]=cpt[1]}
          else if(vecteur1[[1]][[i]] - vecteur2[[1]][[j]] < - threshold){cpt[1]=cpt[1]-1}
        }
        
        if(vecteur1[[2]][[i]] ==0 && vecteur2[[2]][[j]] ==1){
          
          if(vecteur1[[1]][[i]] - vecteur2[[1]][[j]] > threshold){cpt[1]=cpt[1]+1}
          else if(abs(vecteur1[[1]][[i]] - vecteur2[[1]][[j]]) <= threshold){cpt[1]=cpt[1]}
          else if(vecteur1[[1]][[i]] - vecteur2[[1]][[j]] < - threshold){cpt[1]=cpt[1]}
        }
        
        if(vecteur1[[2]][[i]] ==1 && vecteur2[[2]][[j]] ==0){
          
          if(vecteur1[[1]][[i]] - vecteur2[[1]][[j]] > threshold){cpt[1]=cpt[1]}
          else if(abs(vecteur1[[1]][[i]] - vecteur2[[1]][[j]]) <= threshold){cpt[1]=cpt[1]}
          else if(vecteur1[[1]][[i]] - vecteur2[[1]][[j]] < - threshold){cpt[1]=cpt[1]-1}
        }
        
        if(vecteur1[[2]][[i]] ==0 && vecteur2[[2]][[j]] ==1){
          
          if(vecteur1[[1]][[i]] - vecteur2[[1]][[j]] > threshold){cpt[1]=cpt[1]}
          else if(abs(vecteur1[[1]][[i]] - vecteur2[[1]][[j]]) <= threshold){cpt[1]=cpt[1]}
          else if(vecteur1[[1]][[i]] - vecteur2[[1]][[j]] < - threshold){cpt[1]=cpt[1]}
        }
        
      }
      }
    
    for(i in 1:length(vecteur1[,2])){
      for (j in 1:length(vecteur2[,2])){
        
        if(vecteur1[,2][[i]] - vecteur2[,2][[j]] > threshold){
         cpt[2] = cpt[2] + 1
        } else if (vecteur1[,2][[i]] - vecteur2[,2][[j]] < - threshold){
          cpt[2] = cpt[2] - 1
        }
        else if (abs(vecteur1[,2][[i]] - vecteur2[,2][[j]])<= threshold){cpt[2]=cpt[2]}
     }
    }
    print(cpt)
    

  }
    if (grepl("[3]$" , nom_vecteur1) && grepl("[3]$" , nom_vecteur2)) {# tte/binaire
      for(i in 1:length(vecteur1[,2])){
      for (j in 1:length(vecteur2[,2])){
        
        if(vecteur1[[2]][[i]] ==1 && vecteur2[[2]][[j]] ==1){
          
          if(vecteur1[[1]][[i]] - vecteur2[[1]][[j]] > threshold){cpt[1]=cpt[1]+1}
          else if(abs(vecteur1[[1]][[i]] - vecteur2[[1]][[j]]) <= threshold){cpt[1]=cpt[1]}
          else if(vecteur1[[1]][[i]] - vecteur2[[1]][[j]] < - threshold){cpt[1]=cpt[1]-1}
        }
        
        if(vecteur1[[2]][[i]] ==0 && vecteur2[[2]][[j]] ==1){
          
          if(vecteur1[[1]][[i]] - vecteur2[[1]][[j]] > threshold){cpt[1]=cpt[1]+1}
          else if(abs(vecteur1[[1]][[i]] - vecteur2[[1]][[j]]) <= threshold){cpt[1]=cpt[1]}
          else if(vecteur1[[1]][[i]] - vecteur2[[1]][[j]] < - threshold){cpt[1]=cpt[1]}
        }
        
        if(vecteur1[[2]][[i]] ==1 && vecteur2[[2]][[j]] ==0){
          
          if(vecteur1[[1]][[i]] - vecteur2[[1]][[j]] > threshold){cpt[1]=cpt[1]}
          else if(abs(vecteur1[[1]][[i]] - vecteur2[[1]][[j]]) <= threshold){cpt[1]=cpt[1]}
          else if(vecteur1[[1]][[i]] - vecteur2[[1]][[j]] < - threshold){cpt[1]=cpt[1]-1}
        }
        
        if(vecteur1[[2]][[i]] ==0 && vecteur2[[2]][[j]] ==1){
          
          if(vecteur1[[1]][[i]] - vecteur2[[1]][[j]] > threshold){cpt[1]=cpt[1]}
          else if(abs(vecteur1[[1]][[i]] - vecteur2[[1]][[j]]) <= threshold){cpt[1]=cpt[1]}
          else if(vecteur1[[1]][[i]] - vecteur2[[1]][[j]] < - threshold){cpt[1]=cpt[1]}
        }
        
      }
      }
      
      for(i in 1:length(vecteur1[,2])){
      for (j in 1:length(vecteur2[,2])){
        
        if(vecteur1[,2][[i]] ==1 && vecteur2[,2][[j]]==0){
         cpt[2] = cpt[2] + 1
        } else if (vecteur1[,2][[i]] ==0 && vecteur2[,2][[j]]==1){
          cpt[2] = cpt[2] - 1
        }
        else {cpt[2]=cpt[2]}
     }
    }
      print(cpt)

  }
  
  if (grepl("[4]$", nom_vecteur1) && grepl("[4]$", nom_vecteur2)) { # continue / continue
    for(l in 1:2){
    for(i in 1:length(vecteur1[,l])){
      for (j in 1:length(vecteur2[,l])){
        
        if(vecteur1[i,l] - vecteur2[j,l]> threshold){
         cpt[l] = cpt[l] + 1
        } else if (vecteur1[i,l] - vecteur2[j,l] < - threshold){
          cpt[l] = cpt[l] - 1

        }
        else if (abs(vecteur1[i,l]-vecteur2[j,l])<= threshold){cpt[l]=cpt[l]}
     }
    }
    print(cpt[l])
  }

  }
    if (grepl("[5]$" , nom_vecteur1) && grepl("[5]$" , nom_vecteur2)) { # continue / binaire
    for(i in 1:length(vecteur1[,1])){
      for (j in 1:length(vecteur2[,1])){
        
        if(vecteur1[i,1] - vecteur2[j,1]> threshold){
         cpt[1] = cpt[1] + 1
        } else if (vecteur1[i,1] - vecteur2[j,1] < - threshold){
          cpt[1] = cpt[1] - 1
        }
        else if (abs(vecteur1[i,1]-vecteur2[j,1])<= threshold){cpt[1]=cpt[1]}
     }
    }
      for(i in 1:length(vecteur1[,2])){
      for (j in 1:length(vecteur2[,2])){
        
        if(vecteur1[i,2]==1 && vecteur2[,2][[i]]==0){
         cpt[2] = cpt[2] + 1
        } else if (vecteur1[i,2]==0 && vecteur2[,2][[i]]==1){
          cpt[2] = cpt[2] - 1
        }
        else {cpt[2]=cpt[2]}
     }
    }
    print(cpt)
  }

  
  if (grepl("[6]$", nom_vecteur1) && grepl("[6]$", nom_vecteur2)) { # binaire / binaire
    for(l in 1:2){
    for(i in 1:length(vecteur1[,l])){
      for (j in 1:length(vecteur2[,l])){
        
        if(vecteur1[i,l]==1 && vecteur2[,l][[i]]==0){
         cpt[l] = cpt[l] + 1
        } else if (vecteur1[i,l]==0 && vecteur2[,l][[i]]==1){
          cpt[l] = cpt[l] - 1
        }
        else {cpt[l]=cpt[l]}
     }
    }
    print(cpt[l])
  }

  }
  
  return((cpt[1]+w*cpt[2])/(n*n))
}
```

```{r}
comp1=affect_value_GPC(T_1_1,C_1_1)
comp2=affect_value_GPC(T_1_2,C_1_2)
comp3=affect_value_GPC(T_1_3,C_1_3)
comp4=affect_value_GPC(T_1_4,C_1_4)
comp5=affect_value_GPC(T_1_5,C_1_5)
comp6=affect_value_GPC(T_1_5,C_1_6)
data <- data.frame(
  "cas de figure" = c("tte/tte", "tte/continue", "tte/binaire", "continue/continue", "continue/binaire", "binaire/binaire"),
  "valeur de la GPC" = c(comp1, comp2, comp3, comp4, comp5, comp6)
)
data
```

## Win ratio 

```{r}
```


