---
title: "simulations"
output: pdf_document
date: "2025-03-10"
---

```{r setup, include=FALSE}
knitr::opts_chunk$set(echo = TRUE)
set.seed(123)
n=200
```

# Générer les données 

## Générer les fonctions

```{r}
gener_tte=function(mu, lambda=1){
  X=rexp(n, rate=lambda)
  C=rexp(n, rate = mu)
  TT=pmin(X,C)
  delta=as.numeric(X==TT)
  return(list(TT, delta))
}

gener_continue=function(mean){
  X=abs(rnorm(n, mean=mean, sd=1))
  return(X)
}

gener_binom=function(prob){
  X=rbinom(n, size = 1, prob = prob)
  return(X)
}
```


## Différents scénario
Je prend comme généralité que :
 - pour les binomiales, 1 corresponds à l'évènement d'intérêt et qu'il est meilleur d'avoir 0 que 1
 - pour les tte, plus un évènement est censuré moins il est bon (à voir encore)
 - pour les continues, il n'y a que des valeurs positives et une valeur plus grande est préférable

### Scénario 1 : T uniformément meilleur que C

```{r}
# tte/tte
T_1_1=cbind(gener_tte(1.5),gener_tte(1.5))
C_1_1=cbind(gener_tte(0.5),gener_tte(0.5))

# tte/continue
T_1_2=cbind(gener_tte(1.5),gener_continue(2))
C_1_2=cbind(gener_tte(0.5),gener_continue(0))

# tte/binaire
T_1_3=cbind(gener_tte(1.5),gener_binom(0.45))
C_1_3=cbind(gener_tte(0.5),gener_binom(0.75))

# continue/continue
T_1_4=cbind(gener_continue(2),gener_continue(2))
C_1_4=cbind(gener_continue(0),gener_continue(0))

# continue/binaire
T_1_5=cbind(gener_continue(2),gener_binom(0.45))
C_1_5=cbind(gener_continue(0),gener_binom(0.75))

# binaire/binaire
T_1_6=cbind(gener_binom(0.45), gener_binom(0.45))
C_1_6=cbind(gener_binom(0.75), gener_binom(0.75))
```

### Scénario 2 : C uniformément meilleur que T

```{r}
# tte/tte
T_2_1=cbind(gener_tte(0.5),gener_tte(0.5))
C_2_1=cbind(gener_tte(1.5),gener_tte(1.5))

# tte/continue
T_2_2=cbind(gener_tte(0.5),gener_continue(0))
C_2_2=cbind(gener_tte(1.5),gener_continue(2))

# tte/binaire
T_2_3=cbind(gener_tte(0.5),gener_binom(0.75))
C_2_3=cbind(gener_tte(1.5),gener_binom(0.45))

# continue/continue
T_2_4=cbind(gener_continue(0),gener_continue(0))
C_2_4=cbind(gener_continue(2),gener_continue(2))

# continue/binaire
T_2_5=cbind(gener_continue(0),gener_binom(0.75))
C_2_5=cbind(gener_continue(2),gener_binom(0.45))

# binaire/binaire
T_2_6=cbind(gener_binom(0.75), gener_binom(0.75))
C_2_6=cbind(gener_binom(0.45), gener_binom(0.45))
```


### Scénario 3 : T similaire à C

```{r}
# tte/tte
T_3_1=cbind(gener_tte(0.5),gener_tte(0.5))
C_3_1=cbind(gener_tte(0.5),gener_tte(0.5))

# tte/continue
T_3_2=cbind(gener_tte(0.5),gener_continue(2))
C_3_2=cbind(gener_tte(0.5),gener_continue(2))

# tte/binaire
T_3_3=cbind(gener_tte(0.5),gener_binom(0.45))
C_3_3=cbind(gener_tte(0.5),gener_binom(0.45))

# continue/continue
T_3_4=cbind(gener_continue(2),gener_continue(2))
C_3_4=cbind(gener_continue(2),gener_continue(2))

# continue/binaire
T_3_5=cbind(gener_continue(2),gener_binom(0.45))
C_3_5=cbind(gener_continue(2),gener_binom(0.45))

# binaire/binaire
T_3_6=cbind(gener_binom(0.45), gener_binom(0.45))
C_3_6=cbind(gener_binom(0.45), gener_binom(0.45))
```

