---
title: "simulations"
output: pdf_document
date: "2025-03-10"
editor_options: 
  chunk_output_type: console
---

```{r setup, include=FALSE}
setwd("~/comparaison-par-paire/R")
knitr::opts_chunk$set(echo = FALSE)
set.seed(123)
library(dplyr)
library(purrr)
library(ggplot2)
library(tidyr)
library(npsm)
library(survival)
library(coin)
library(WINS)

library(gridExtra)
library(grid)

library(doParallel)
library(parallel)
library(foreach)
source("fonctions.R")
```

# Générer les données 

## Différents scénario
Je prend comme généralités que :

 * pour les binomiales, 1 corresponds à l'évènement d'intérêt et qu'il est meilleur d'avoir 0 que 1
 * pour les tte, une valeur plus grande est préférable, mais cela dépends aussi de la censure
 * pour les continues, il n'y a que des valeurs positives et une valeur plus grande est préférable
 
 Les notations des vecteurs T et C sont les suivantes : T_scénario_cas de figure (resp C_scénario_cas de figure)
 où le scénario varie entre 1 et 3 et les cas de figure entre 1 et 6 comme suit : (1) tte/tte ; (2) tte/continue ; (3) tte/binaire ; (4)  continue/continue ; (5)  continue/binaire ; (6) binaire/binaire. 
  

### Scénario 1 : T uniformément meilleur que C

```{r, scénario 1 traitement}

# tte/tte
T_1_1=cbind(gener_tte(1.1, 0.5),gener_tte(0.75,0.33))
C_1_1=cbind(gener_tte(0.8, 2.5),gener_tte(0.33,2.5))

# tte/continue
T_1_2=cbind(gener_tte(0.75, 0.75),gener_continue(2,1))
C_1_2=cbind(gener_tte(0.75,1.5),gener_continue(0,1))

# tte/binaire
T_1_3=cbind(gener_tte(0.75,0.5),gener_binom(0.75))
C_1_3=cbind(gener_tte(0.33,2.3),gener_binom(0.45))

# continue/continue
T_1_4=cbind(gener_continue(3,1),gener_continue(3,2))
C_1_4=cbind(gener_continue(2,1),gener_continue(1,1))

# continue/binaire
T_1_5=cbind(gener_continue(2.5,1),gener_binom(0.65))
C_1_5=cbind(gener_continue(0,2),gener_binom(0.35))

# binaire/binaire
T_1_6=cbind(gener_binom(0.75), gener_binom(0.65))
C_1_6=cbind(gener_binom(0.45), gener_binom(0.5))

```

La visulaisation sert à vérifier si les valeurs correspondent bien au scénario choisis

```{r, visualisation, fig.height=3, fig.width=3}
#### continue/continue

data41=as.data.frame(cbind(T_1_4[,1], C_1_4[,1]))

data_long41 = data41 %>%
  mutate(Groupe_T = "T", Groupe_C = "C") %>%
  tidyr::pivot_longer(cols = c(V1, V2), names_to = "Variable", values_to = "Valeur") %>%
  mutate(Groupe = ifelse(Variable == "V1", "T", "C")) 

ggplot(data_long41, aes(x = Valeur, fill = Groupe)) +
  geom_histogram(bins = 20, alpha = 0.5, color = "black", position = "identity") +
  scale_fill_manual(values = c("T" = "darkblue", "C" = "darkred"), name = "Groupe") +
  theme_classic()

data42=as.data.frame(cbind(T_1_4[,2], C_1_4[,2]))

data_long42 = data42 %>%
  mutate(Groupe_T = "T", Groupe_C = "C") %>%
  tidyr::pivot_longer(cols = c(V1, V2), names_to = "Variable", values_to = "Valeur") %>%
  mutate(Groupe = ifelse(Variable == "V1", "T", "C")) 

ggplot(data_long42, aes(x = Valeur, fill = Groupe)) +
  geom_histogram(bins = 20, alpha = 0.5, color = "black", position = "identity") +
  scale_fill_manual(values = c("T" = "darkblue", "C" = "darkred"), name = "Groupe") +
  theme_classic() +labs(title = "continue/continue 2")

#### continue/binaire

data5=as.data.frame(cbind(T_1_5[,1],C_1_5[,1]))
data_long5 = data5 %>%
  mutate(Groupe_T = "T", Groupe_C = "C") %>%
  tidyr::pivot_longer(cols = c(V1, V2), names_to = "Variable", values_to = "Valeur") %>%
  mutate(Groupe = ifelse(Variable == "V1", "T", "C")) 

ggplot(data_long5, aes(x = Valeur, fill = Groupe)) +
  geom_histogram(bins = 20, alpha = 0.5, color = "black", position = "identity") +
  scale_fill_manual(values = c("T" = "darkblue", "C" = "darkred"), name = "Groupe") +
  theme_classic()+labs(title = "continue/binaire")

#### binaire/binaire

data6=as.data.frame(cbind(T_1_6[,1],C_1_6[,1]))
data_long6 = data6 %>%
  mutate(Groupe_T = "T", Groupe_C = "C") %>%
  tidyr::pivot_longer(cols = c(V1, V2), names_to = "Variable", values_to = "Valeur") %>%
  mutate(Groupe = ifelse(Variable == "V1", "T", "C")) 


ggplot(data_long6, aes(x = Valeur, fill = Groupe)) +
  geom_histogram(bins = 20, alpha = 0.5, color = "black", position = "identity") +
  scale_fill_manual(values = c("T" = "darkblue", "C" = "darkred"), name = "Groupe") +
  theme_classic() +labs(title = "binaire/binaire")
```

### Scénario 2 : C uniformément meilleur que T

```{r, scénario 2 contrôle}
# tte/tte
T_2_1=cbind(gener_tte(0.8, 2.5),gener_tte(0.33,2.5))
C_2_1=cbind(gener_tte(1.1, 0.5),gener_tte(0.75,0.33))

# tte/continue
T_2_2=cbind(gener_continue(0,1),gener_tte(0.75,1.5))
C_2_2=cbind(gener_continue(2,1),gener_tte(0.75, 0.75))

# tte/binaire
T_2_3=cbind(gener_tte(0.33,2.3),gener_binom(0.45))
C_2_3=cbind(gener_tte(0.75,0.5),gener_binom(0.75))

# continue/continue
T_2_4=cbind(gener_continue(2,1),gener_continue(1,1))
C_2_4=cbind(gener_continue(3,1),gener_continue(3,2))

# continue/binaire
T_2_5=cbind(gener_continue(0,2),gener_binom(0.35))
C_2_5=cbind(gener_continue(2.5,1),gener_binom(0.65))

# binaire/binaire
T_2_6=cbind(gener_binom(0.45), gener_binom(0.5))
C_2_6=cbind(gener_binom(0.75), gener_binom(0.65))
```


### Scénario 3 : T similaire à C

```{r, scénario 3 égal}
# tte/tte
T_3_1=cbind(gener_tte(0.8,1.2),gener_tte(0.35,1.3))
C_3_1=cbind(gener_tte(0.66,1.25),gener_tte(0.5,1))

# tte/continue
T_3_2=cbind(gener_tte(0.75,1.5),gener_continue(3,2))
C_3_2=cbind(gener_tte(0.5,1.5),gener_continue(2.5,2))

# tte/binaire
T_3_3=cbind(gener_tte(0.5,1),gener_binom(0.45))
C_3_3=cbind(gener_tte(0.7,1.3),gener_binom(0.5))

# continue/continue
T_3_4=cbind(gener_continue(4,2),gener_continue(3,2))
C_3_4=cbind(gener_continue(3,2),gener_continue(2,4))

# continue/binaire
T_3_5=cbind(gener_continue(3,1),gener_binom(0.45))
C_3_5=cbind(gener_continue(2.5,2),gener_binom(0.55))

# binaire/binaire
T_3_6=cbind(gener_binom(0.45), gener_binom(0.55))
C_3_6=cbind(gener_binom(0.4), gener_binom(0.6))

```

```{r, normale}

mu1 = 2.5
sigma1 = 1.5
mu2 = 2.5
sigma2 = 1.5

x = seq(mu1 - 4*sigma1, mu1 + 4*sigma1, length.out = 100)

y1 = dnorm(x, mean = mu1, sd = sigma1)
y2 = dnorm(x, mean = mu2, sd = sigma2)

plot(x, y1, type = "l", lwd = 2, col = "blue", 
     main = "Densités des lois normales",
     xlab = "x", ylab = "Densité")

lines(x, y2, lwd = 2, col = "red")  
legend('topright', legend=c("T","C"), col=c("blue", "red"), lwd=c(2,2))

```

```{r, weibull}

shape = 1
scale = 3

x = seq(0,100, length.out = 1000)

y1 = dweibull(x, shape = shape, scale = scale)

plot(x, y1, type = "l", lwd = 2, col = "blue", 
     main = "Densités des lois normales",
     xlab = "x", ylab = "Densité")

#lines(x, y2, lwd = 2, col = "red")  
legend('topright', legend=c("T","C"), col=c("blue", "red"), lwd=c(2,2))

```


```{r, poisson}

lambda1 = 1
lambda2 = 4
lambda3 = 5
lambda4= 0.5

x = 0:20

y1 = dpois(x, lambda = lambda1)
y2 = dpois(x, lambda = lambda2)
y3 = dpois(x, lambda= lambda3)
y4 = dpois(x, lambda= lambda4)


plot(x, y1, type = "h", lwd = 2, col = "blue", 
     main = "Fonctions de masse des lois de Poisson",
     xlab = "x (valeurs entières)", ylab = "Probabilité", ylim = c(0, max(y3)))

points(x, y1, col = "blue", pch = 16)
lines(x, y2, type = "h", lwd = 2, col = "darkblue")
points(x, y2, col = "darkblue", pch = 16)
lines(x, y3, type = "h", lwd = 2, col = "green")
points(x, y3, col = "green", pch = 16)
lines(x, y4, type = "h", lwd = 2, col = "darkgreen")
points(x, y4, col = "darkgreen", pch = 16)

legend("topright", 
       legend = c("lambda = 1", "lambda = 3", "lambda = 5", "lambda = 0.5"), 
       col = c("blue", "darkblue", "green", "darkgreen"), 
       lwd = 2, pch = 16)

```

## Simulations

```{r, parallelisation du code}
n_sim = 2000
n=200

mean_T = 3
sd_T = 1

mean_C = 2
sd_C = 1

mu_T = 1
lambda_T = 0.3
mu_T/(mu_T+lambda_T)

mu_C = 1
lambda_C = 1
mu_C/(mu_C+lambda_C)

prob_T = 0.5
prob_C =0.5

nb_core = parallel::detectCores() - 2
cl = makeCluster(nb_core)
registerDoParallel(cl)
count = 0
start_time = Sys.time()

results = foreach(s = 1:n_sim, .combine = rbind, .packages = c("dplyr", "survival", "parallel", "foreach", "doParallel", "WINS"), .export = c("win.stat")) %dopar% {
  set.seed(s)
  
  id=1:(2*n) 
  arm=rep(c("T","C"), each=200)
  #Y_1_T=gener_continue(mean = mean_T, sd = sd_T)
  Y_1_T=gener_tte(mu = mu_T, lambda = lambda_T)
  #Y_2_T=gener_continue(mean = mean_T, sd = sd_T)
  Y_2_T=as.numeric(gener_binom(prob = prob_T)[,1] )
  
  Y_1_C=gener_tte(mu = mu_C, lambda = lambda_C)
  #Y_1_C=gener_continue(mean = mean_C+0.5, sd = sd_C)
  #Y_2_C=gener_continue(mean = mean_C, sd = sd_C)
  Y_2_C=as.numeric(gener_binom(prob = prob_C)[,1])-1
  
  stratum=sample(rep(c(1,3,5,8), each = 50))
  dataT=data.frame(Y_1 = Y_1_T, Y_2 = Y_2_T, stratum = stratum)
 # head(dataT)
  dataC=data.frame(Y_1 = Y_1_C, Y_2 = Y_2_C, stratum = stratum)
 # head(dataC)
  data1=rbind(dataT,dataC)
  
  data=data.frame(id=id, arm = arm, Y_1= data1[,1], Y_2 = data1[,2], stratum = data1[,3] )
  
  names(data)[names(data) == "X"] = "Y_1"
  names(data)[names(data) == "X.1"] = "Y_2"
  # names(data)[names(data) == "Y_1.time"] = "Y_1"
  # names(data)[names(data) == "Y_1.status"] = "Delta_1"
  #sum_censure = sum(data$Delta_1 == 0)


result =
  win.stat(
    data = data,
    ep_type = c("tte", "binary"),
    stratum.weight = "equal",
    tau = 0.5,
    arm.name = c("T", "C"),
    alpha = 0.05,
    digit = 3,
    pvalue = "two-sided",
    priority = c(2, 1),
    summary.print = FALSE
  )
win_edp1=sum(result$summary_ep$Trt_Endpoint1[,2])
loose_edp1=sum(result$summary_ep$Con_Endpoint1[,2])
tie_edp1=4*2500-sum(win_edp1+loose_edp1)
win_edp2=sum(result$summary_ep$Trt_Endpoint2[,2])
loose_edp2=sum(result$summary_ep$Con_Endpoint2[,2])
tie_edp2=tie_edp1-(loose_edp2+win_edp2)


  count = count + 1
  write.table(c(count), file="../output.txt", append = T, col.names = F)
  
   val_GPC = result$Win_statistic$Net_Benefit[1]
   val_WR  = result$Win_statistic$Win_Ratio[1]
   val_WO  = result$Win_statistic$Win_Odds[1]
  
  p_val_GPC = result$p_value[2]
  p_val_WR  = result$p_value[1]
  p_val_WO  = result$p_value[3]
  
  #return(unname(c(val_GPC,val_WR,val_WO,p_val_GPC, p_val_WR, p_val_WO,sum_censure,win_edp1,loose_edp1,tie_edp1,win_edp2,loose_edp2,tie_edp2))))
  return(unname(c(val_GPC,val_WR,val_WO,p_val_GPC, p_val_WR, p_val_WO,win_edp1,loose_edp1,tie_edp1,win_edp2,loose_edp2,tie_edp2)))
}

stopCluster(cl)
end_time = Sys.time()
execution_time = end_time - start_time
print(execution_time)

results_df = as.data.frame(results)


#colnames(results_df) = c("val_GPC", "val_WR","val_WO" ,"p_val_GPC", "p_val_WR", "p_val_WO", "sum_censure","Win_Edp1","Loose_Edp1","Tie_Edp1","Win_Edp2","Loose_Edp2","Tie_Edp2")
colnames(results_df) = c("val_GPC", "val_WR","val_WO" ,"p_val_GPC", "p_val_WR", "p_val_WO","Win_Edp1","Loose_Edp1","Tie_Edp1","Win_Edp2","Loose_Edp2","Tie_Edp2")
Win   = round(c(mean(as.numeric(results_df$Win_Edp1)), mean(as.numeric(results_df$Win_Edp2)), mean(as.numeric(results_df$Win_Edp1)) + mean(as.numeric(results_df$Win_Edp2)) ))
Loose = round(c(mean(as.numeric(results_df$Loose_Edp1)), mean(as.numeric(results_df$Loose_Edp2)), mean(as.numeric(results_df$Loose_Edp1))+mean(as.numeric(results_df$Loose_Edp2)) ))
Tie   = round(c(mean(as.numeric(results_df$Tie_Edp1)), mean(as.numeric(results_df$Tie_Edp2)), mean(as.numeric(results_df$Tie_Edp2)) ))

df1 = data.frame(
  row.names = c("endpoint1", "endpoint2", "overall"),
  Win   = Win,
  Loose = Loose,
  Tie   = Tie,
  WR = round(Win/Loose,5),
  WO = round((Win+0.5*Tie)/(Loose+0.5*Tie),5),
  GPC = round((Win-Loose)/(Win+Loose+Tie),5),
  GPC_trans = round(((Win-Loose)/(Win+Loose+Tie)+1)/(1-(Win-Loose)/(Win+Loose+Tie)),5)
)
View(df1)
 
 values_long = results_df %>%
   select(starts_with("val_")) %>%
   pivot_longer(cols = everything(), names_to = "method", values_to = "value") %>%
   mutate(method = recode(method,
                          "val_GPC" = "GPC",
                          "val_WR"  = "WR",
                          "val_WO"  = "WO"))
 values_long$value = unlist(values_long$value)

pvals_long = results_df %>%
  select(starts_with("p_val_")) %>%
  pivot_longer(cols = everything(), names_to = "method", values_to = "p_value") %>%
  mutate(method = recode(method,
                         "p_val_GPC" = "GPC",
                         "p_val_WR"  = "WR",
                         "p_val_WO"  = "WO"))
pvals_long$p_value = unlist(pvals_long$p_value)

 vlines = data.frame(
   method = c("GPC", "WR", "WO"),
   intercept = c(0, 1, 1),
   linetype_label = "Hypothèse H0"
 )
 
 # Graphiques
 

ggplot(pvals_long, aes(x = method, y = p_value, fill = method)) +
  geom_boxplot(alpha = 0.7) +
  theme_minimal() +
  labs(title = "Distribution des p-valeurs ",
       x = "Test", y = "p-valeur") +
  geom_hline(aes(yintercept = 0.05, linetype = "Seuil de significativité"), color = "red") +
  scale_linetype_manual(name = "", values = c("Seuil de significativité" = "dashed")) +
  scale_fill_manual(values = c("orange", "purple", "cyan"))


ggplot(pvals_long, aes(x = method, y = p_value, fill = method)) +
  geom_violin(trim = FALSE, alpha = 0.6) +
  geom_jitter(width = 0.15, size = 1.5, color = "black", alpha = 0.8)+
  geom_hline(aes(yintercept = 0.05, linetype = "Seuil de significativité"), color = "red") +
  scale_linetype_manual(name = "", values = c("Seuil de significativité" = "dashed")) +
  theme_minimal() +
  labs(title = "Distribution des p-valeurs",
       x = "Test", y = "p-valeur") +
  scale_fill_manual(values = c("orange", "purple", "cyan"))

#hist(as.numeric(results_df$sum_censure))
ggplot(values_long, aes(x = value, fill = method)) +
   geom_density(alpha = 0.6) +
   geom_vline(data = vlines, aes(xintercept = intercept, linetype = linetype_label), 
              color = "black", lwd = 1) +
   facet_wrap(~method, scales = "free") +
   theme_minimal() +
   labs(title = "Distribution des statistiques de test",
        x = "Valeur", y = "Densité") +
   scale_linetype_manual(name = "", values = c("Hypothèse H0" = "dashed")) +
   scale_fill_manual(values = c("orange", "purple", "cyan"))


 # x = seq(mean_T - 4*sd_T, mean_T + 4*sd_T, length.out = 100)
 # y1 = dnorm(x, mean = mean_T, sd = sd_T)
 # y2 = dnorm(x, mean = mean_C, sd = sd_C)
 # 
 # df = data.frame(
 #   x = rep(x, 2),
 #   y = c(y1, y2),
 #   groupe = rep(c("T", "C"), each = length(x))
 # )
 # ggplot(df, aes(x = x, y = y, color = groupe)) +
 #   geom_line(linewidth  = 1.2) +
 #   labs(title = "Densités des lois normales",
 #        x = "x", y = "Densité") +
 #   scale_color_manual(values = c("T" = "darkblue", "C" = "darkred")) +
 #   theme_minimal()

p_val_GPC=subset(pvals_long, method=="GPC")
p_val_WO=subset(pvals_long, method=="WO")
p_val_WR=subset(pvals_long, method=="WR")

cat("Pourcentage de p-valeur rejettant H0 à 5% pour la GPC : ",100*sum(p_val_GPC$p_value < 0.05)/nrow(p_val_GPC),"% \n")
cat("Pourcentage de p-valeur rejettant H0 à 5% pour les WR : ",100*sum(p_val_WR$p_value < 0.05)/nrow(p_val_WR),"% \n")
cat("Pourcentage de p-valeur rejettant H0 à 5% pour les WO : ",100*sum(p_val_WO$p_value < 0.05)/nrow(p_val_WO),"% \n")


```


```{r, AFT}
n_sim = 2000
n=200

nb_core = parallel::detectCores() - 2
cl = makeCluster(nb_core)
registerDoParallel(cl)
count = 0
start_time = Sys.time()

results = foreach(s = 1:n_sim, .combine = rbind, .packages = c("dplyr", "survival", "parallel", "foreach", "doParallel", "WINS"), .export = c("win.stat")) %dopar% {
  set.seed(s)
  
U = runif(n) 
U_2= runif(n)
U2 = runif(n)
U2_2 = runif(n) 

lambdaT = 0.5
lambdaT_2 = 0.5
lambdaC = 0.5
lambdaC_2 = 0.5

kT = 0.5
kT_2 = 0.5
kC = 0.5
kC_2 = 0.5

Z = rbinom(n, size = 1, prob = 0.5)
beta = 0.5

prob_T = 0.6
prob_C = 0.5

mean_T = 2.5
mean_C = 2

sd_T = 1
sd_C = 1

id=1:(2*n) 
arm=rep(c("T","C"), each=200)
  
Time_1 = round((((1/(1-U)-1)*(1/lambdaT))^(1/kT)*exp(Z*beta)), 3)
Time_1_2 = round((((1/(1-U_2)-1)*(1/lambdaT_2))^(1/kT_2)*exp(Z*beta)), 3)
Time_2 = round((((1/(1-U2)-1)*(1/lambdaC))^(1/kC)*exp(Z*beta)), 3)
Time_2_2 = round((((1/(1-U2_2)-1)*(1/lambdaC_2))^(1/kC_2)*exp(Z*beta)), 3)

fup_censureT = round(rweibull(n, shape = 1, scale =1.5),3)
fup_censureT_2 = round(rweibull(n, shape = 1, scale =1),3)
fup_censureC = round(rweibull(n, shape = 1, scale =1),3)
fup_censureC_2 = round(rweibull(n, shape = 1, scale =1),3)

Time_T = pmin(Time_1, fup_censureT)
Time_T_2 = pmin(Time_1_2, fup_censureT_2)
Time_C = pmin(Time_2, fup_censureC)
Time_C_2 = pmin(Time_2_2, fup_censureC_2)

deltaT=as.numeric(fup_censureT==Time_T)
deltaT_2=as.numeric(fup_censureT_2==Time_T_2)
deltaC=as.numeric(fup_censureC==Time_C)
deltaC_2=as.numeric(fup_censureC_2==Time_C_2)

Y_2_T=as.numeric(gener_binom(prob = prob_T)[,1] )-1
Y_2_C=as.numeric(gener_binom(prob = prob_C)[,1] )-1

Y_3_T= gener_continue(mean = mean_T, sd = sd_T)
Y_3_C= gener_continue(mean = mean_C, sd = sd_C)

stratum=sample(rep(c(1,3,5,8), each = 50))

dataT=data.frame(Y_1 = Time_T, Delta_1 = deltaT, Y_2 = Y_2_T, Y_3 = Y_3_T,stratum = stratum)
dataC=data.frame(Y_1 = Time_C, Delta_1 = deltaC, Y_2 = Y_2_C, Y_3 = Y_3_C, stratum = stratum)
 
data1=rbind(dataT,dataC)
data=data.frame(id=id, arm = arm, Y_1= data1[,1],Delta_1=data1[,2], Y_2 = data1[,3], Y_3 = data1[,4], stratum = data1[,5] )

 # dataT=data.frame(Y_1 = Time_T, Delta_1 = deltaT, Y_2 = Time_T_2, Delta_2 = deltaT_2, stratum = stratum)
 # dataC=data.frame(Y_1 = Time_C, Delta_1 = deltaC, Y_2 = Time_C_2, Delta_2 = deltaC_2, stratum = stratum)
 # 
 # data1=rbind(dataT,dataC)
 # data=data.frame(id=id, arm = arm, Y_1= data1[,1],Delta_1=data1[,2], Y_2 = data1[,3],Delta_2=data1[,4], stratum = data1[,5] )
 # 

result =
  win.stat(
    data = data,
    ep_type = c("tte", "binary", "continuous"),
    stratum.weight = "equal",
    tau = c(1.5,0,0.5),
    arm.name = c("T", "C"),
    alpha = 0.05,
    digit = 3,
    pvalue = "two-sided",
    priority = c(1, 2, 3),
    summary.print = FALSE
  )

win_edp1=sum(result$summary_ep$Trt_Endpoint1[,2])
loose_edp1=sum(result$summary_ep$Con_Endpoint1[,2])
tie_edp1=4*2500-sum(win_edp1+loose_edp1)
win_edp2=sum(result$summary_ep$Trt_Endpoint2[,2])
loose_edp2=sum(result$summary_ep$Con_Endpoint2[,2])
tie_edp2=tie_edp1-(loose_edp2+win_edp2)
win_edp3 = sum(result$summary_ep$Trt_Endpoint3[,2])
loose_edp3 = sum(result$summary_ep$Con_Endpoint3[,2])
tie_edp3 = tie_edp2-(win_edp3+loose_edp3)


  count = count + 1
  write.table(c(count), file="../output.txt", append = T, col.names = F)
  
  val_GPC = result$Win_statistic$Net_Benefit[1]
  val_WR  = result$Win_statistic$Win_Ratio[1]
  val_WO  = result$Win_statistic$Win_Odds[1]
  
  p_val_GPC = result$p_value[2]
  p_val_WR  = result$p_value[1]
  p_val_WO  = result$p_value[3]
  
  #return(unname(c(val_GPC,val_WR,val_WO,p_val_GPC, p_val_WR, p_val_WO,sum_censure,win_edp1,loose_edp1,tie_edp1,win_edp2,loose_edp2,tie_edp2))))
  return(unname(c(val_GPC,val_WR,val_WO,p_val_GPC, p_val_WR, p_val_WO,win_edp1,loose_edp1,tie_edp1,win_edp2,loose_edp2,tie_edp2,win_edp3,loose_edp3,tie_edp3)))
}

stopCluster(cl)
end_time = Sys.time()
execution_time = end_time - start_time
print(execution_time)

results_df = as.data.frame(results)

GPC=as.numeric(results_df[,1])
WR= as.numeric(results_df[,2])
WO= as.numeric(results_df[,3])

GPC_trans = (GPC+1)/(1-GPC)

quantileGPC_lwr=quantile(GPC, 0.025)
quantileGPC_upr=quantile(GPC, 0.975)
c(quantileGPC_lwr, quantileGPC_upr, quantileGPC_upr - quantileGPC_lwr )

quantileWR_lwr=quantile(WR, 0.025)
quantileWR_upr=quantile(WR, 0.975)
c(quantileWR_lwr, quantileWR_upr, quantileWR_upr - quantileWR_lwr )

quantileWO_lwr=quantile(WO, 0.025)
quantileWO_upr=quantile(WO, 0.975)
c(quantileWO_lwr, quantileWO_upr, quantileWO_upr - quantileWO_lwr )

quantileGPC2_lwr=quantile(GPC_trans, 0.025)
quantileGPC2_upr=quantile(GPC_trans, 0.975)
c(quantileGPC2_lwr, quantileGPC2_upr, quantileGPC2_upr - quantileGPC2_lwr )


#colnames(results_df) = c("val_GPC", "val_WR","val_WO" ,"p_val_GPC", "p_val_WR", "p_val_WO", "sum_censure","Win_Edp1","Loose_Edp1","Tie_Edp1","Win_Edp2","Loose_Edp2","Tie_Edp2")
colnames(results_df) = c("val_GPC", "val_WR","val_WO" ,"p_val_GPC", "p_val_WR", "p_val_WO","Win_Edp1","Loose_Edp1","Tie_Edp1","Win_Edp2","Loose_Edp2","Tie_Edp2","Win_Edp3","Loose_Edp3","Tie_Edp3")
Win   = round(c(mean(as.numeric(results_df$Win_Edp1)), mean(as.numeric(results_df$Win_Edp2)), mean(as.numeric(results_df$Win_Edp3)), mean(as.numeric(results_df$Win_Edp1)) + mean(as.numeric(results_df$Win_Edp2)) +mean(as.numeric(results_df$Win_Edp3)) ))
Loose = round(c(mean(as.numeric(results_df$Loose_Edp1)), mean(as.numeric(results_df$Loose_Edp2)),mean(as.numeric(results_df$Loose_Edp3)), mean(as.numeric(results_df$Loose_Edp1))+mean(as.numeric(results_df$Loose_Edp2)) +mean(as.numeric(results_df$Loose_Edp3)) ))
Tie   = round(c(mean(as.numeric(results_df$Tie_Edp1)), mean(as.numeric(results_df$Tie_Edp2)), mean(as.numeric(results_df$Tie_Edp3)), mean(as.numeric(results_df$Tie_Edp3)) ))

df2 = data.frame(
  row.names = c("endpoint1", "endpoint2",  "endpoint3","overall"),
  Win   = Win,
  Loose = Loose,
  Tie   = Tie,
  WR = round(Win/Loose,5),
  WO = round((Win+0.5*Tie)/(Loose+0.5*Tie),5),
  GPC = round((Win-Loose)/(Win+Loose+Tie),5),
  GPC_trans = round(((Win-Loose)/(Win+Loose+Tie)+1)/(1-(Win-Loose)/(Win+Loose+Tie)),5)
)
View(df2)

 values_long = results_df %>%
   select(starts_with("val_")) %>%
   pivot_longer(cols = everything(), names_to = "method", values_to = "value") %>%
   mutate(method = recode(method,
                          "val_GPC" = "GPC",
                          "val_WR"  = "WR",
                          "val_WO"  = "WO"))
 values_long$value = unlist(values_long$value)

pvals_long = results_df %>%
  select(starts_with("p_val_")) %>%
  pivot_longer(cols = everything(), names_to = "method", values_to = "p_value") %>%
  mutate(method = recode(method,
                         "p_val_GPC" = "GPC",
                         "p_val_WR"  = "WR",
                         "p_val_WO"  = "WO"))
pvals_long$p_value = unlist(pvals_long$p_value)

  vlines = data.frame(
    method = c("GPC", "WR", "WO"),
    intercept = c(0, 1, 1),
    linetype_label = "Hypothèse H0"
  )
#  
# 
# ggplot(pvals_long, aes(x = method, y = p_value, fill = method)) +
#   geom_boxplot(alpha = 0.7) +
#   theme_minimal() +
#   labs(title = "Distribution des p-valeurs ",
#        x = "Test", y = "p-valeur") +
#   geom_hline(aes(yintercept = 0.05, linetype = "Seuil de significativité"), color = "red") +
#   scale_linetype_manual(name = "", values = c("Seuil de significativité" = "dashed")) +
#   scale_fill_manual(values = c("orange", "purple", "cyan"))
# 
# 
# ggplot(pvals_long, aes(x = method, y = p_value, fill = method)) +
#   geom_violin(trim = FALSE, alpha = 0.6) +
#   geom_jitter(width = 0.15, size = 1.5, color = "black", alpha = 0.8)+
#   geom_hline(aes(yintercept = 0.05, linetype = "Seuil de significativité"), color = "red") +
#   scale_linetype_manual(name = "", values = c("Seuil de significativité" = "dashed")) +
#   theme_minimal() +
#   labs(title = "Distribution des p-valeurs",
#        x = "Test", y = "p-valeur") +
#   scale_fill_manual(values = c("orange", "purple", "cyan"))

#hist(as.numeric(results_df$sum_censure))
ggplot(values_long, aes(x = value, fill = method)) +
   geom_density(alpha = 0.6) +
   geom_vline(data = vlines, aes(xintercept = intercept, linetype = linetype_label), 
              color = "black", lwd = 1) +
#  facet_wrap(~method, scales = "free") +
   theme_minimal() +
   labs(title = "Distribution des statistiques de test",
        x = "Valeur", y = "Densité") +
   scale_linetype_manual(name = "", values = c("Hypothèse H0" = "dashed")) +
   scale_fill_manual(values = c("orange", "purple", "cyan"))

ggsave("Rplot2", device = "pdf")


 # x = seq(mean_T - 4*sd_T, mean_T + 4*sd_T, length.out = 100)
 # y1 = dnorm(x, mean = mean_T, sd = sd_T)
 # y2 = dnorm(x, mean = mean_C, sd = sd_C)
 # 
 # df = data.frame(
 #   x = rep(x, 2),
 #   y = c(y1, y2),
 #   groupe = rep(c("T", "C"), each = length(x))
 # )
 # ggplot(df, aes(x = x, y = y, color = groupe)) +
 #   geom_line(linewidth  = 1.2) +
 #   labs(title = "Densités des lois normales",
 #        x = "x", y = "Densité") +
 #   scale_color_manual(values = c("T" = "darkblue", "C" = "darkred")) +
 #   theme_minimal()

p_val_GPC=subset(pvals_long, method=="GPC")
p_val_WO=subset(pvals_long, method=="WO")
p_val_WR=subset(pvals_long, method=="WR")

cat("Pourcentage de p-valeur rejettant H0 à 5% pour la GPC : ",100*sum(p_val_GPC$p_value < 0.05)/nrow(p_val_GPC),"% \n")
cat("Pourcentage de p-valeur rejettant H0 à 5% pour les WR : ",100*sum(p_val_WR$p_value < 0.05)/nrow(p_val_WR),"% \n")
cat("Pourcentage de p-valeur rejettant H0 à 5% pour les WO : ",100*sum(p_val_WO$p_value < 0.05)/nrow(p_val_WO),"% \n")


```


```{r, HR cst}

n_sim = 2000
n=200


nb_core = parallel::detectCores() - 2
cl = makeCluster(nb_core)
registerDoParallel(cl)
count = 0
start_time = Sys.time()

lambda = c(0.5,0.1,0.05)
k = c(0.5, 0.1, 0.05)
beta = c(0.5, 0.4, 0.3, 0.7)


results = foreach(s = 1:n_sim, .combine = rbind, .packages = c("dplyr", "survival", "parallel", "foreach", "doParallel", "WINS"), .export = c("win.stat")) %dopar% {
  set.seed(s)
  
id=1:(2*n) 
arm=rep(c("T","C"), each=200)
  
U = runif(2*n) 

lambdaT = 0.1
kT = 0.1


Z = ifelse(arm == "T", 1, 0)
beta = 3

prob_T = 0.65
prob_C = 0.35

mean_T = 3
mean_C = 2
sd_T = 2
sd_C = 2

  
Time_1 = round((-log(1 - U)) / (lambdaT * exp(beta * Z)^(1 / kT)),3)
fup_censureT = round(rweibull(n, shape = 1, scale =1),3)

Time_T = pmin(Time_1, fup_censureT)
deltaT=as.numeric(fup_censureT==Time_T)

Y_2_T=as.numeric(gener_binom(prob = prob_T)[,1] )-1
Y_2_C=as.numeric(gener_binom(prob = prob_C)[,1] )-1

Y_3_T= gener_continue(mean = mean_T, sd = sd_T)
Y_3_C= gener_continue(mean = mean_C, sd = sd_C)

stratum=sample(rep(c(1,3,5,8), each = 50))
dataT=data.frame(Y_1 = Time_T[Z==1], Delta_1 = deltaT[Z==1], Y_2 = Y_2_T, Y_3 = Y_3_T, stratum = stratum)
dataC=data.frame(Y_1 = Time_T[Z==0], Delta_1 = deltaT[Z==0], Y_2 = Y_2_C, Y_3 = Y_3_C, stratum = stratum)

 
data1=rbind(dataT,dataC)
data=data.frame(id=id, arm = arm, Y_1= data1[,1],Delta_1=data1[,2], Y_2 = data1[,3], Y_3 = data1[,4], stratum = data1[,5] )

result =
  win.stat(
    data = data,
    ep_type = c("tte", "binary", "continuous"),
    stratum.weight = "equal",
    tau = c(2,0,2),
    arm.name = c("T", "C"),
    alpha = 0.05,
    digit = 3,
    pvalue = "two-sided",
    priority = c(3,1,2),
    summary.print = FALSE
  )

win_edp1=sum(result$summary_ep$Trt_Endpoint1[,2])
loose_edp1=sum(result$summary_ep$Con_Endpoint1[,2])
tie_edp1=4*2500-sum(win_edp1+loose_edp1)

win_edp2=sum(result$summary_ep$Trt_Endpoint2[,2])
loose_edp2=sum(result$summary_ep$Con_Endpoint2[,2])
tie_edp2=tie_edp1-(loose_edp2+win_edp2)

win_edp3 = sum(result$summary_ep$Trt_Endpoint3[,2])
loose_edp3 = sum(result$summary_ep$Con_Endpoint3[,2])
tie_edp3 = tie_edp2-(win_edp3+loose_edp3)


  count = count + 1
  write.table(c(count), file="../output.txt", append = T, col.names = F)
  
  val_GPC = result$Win_statistic$Net_Benefit[1]
  val_WR  = result$Win_statistic$Win_Ratio[1]
  val_WO  = result$Win_statistic$Win_Odds[1]
  
  p_val_GPC = result$p_value[2]
  p_val_WR  = result$p_value[1]
  p_val_WO  = result$p_value[3]
  
  return(unname(c(val_GPC,val_WR,val_WO,p_val_GPC, p_val_WR, p_val_WO,win_edp1,loose_edp1,tie_edp1,win_edp2,loose_edp2,tie_edp2,win_edp3,loose_edp3,tie_edp3)))
}

stopCluster(cl)
end_time = Sys.time()
execution_time = end_time - start_time
print(execution_time)

results_df = as.data.frame(results)


GPC=as.numeric(results_df[,1])
WR= as.numeric(results_df[,2])
WO= as.numeric(results_df[,3])


GPC_trans = (GPC+1)/(1-GPC)

quantileGPC_lwr=quantile(GPC, 0.025)
quantileGPC_upr=quantile(GPC, 0.975)
étendue_GPC= round(quantileGPC_upr - quantileGPC_lwr,4)
c(quantileGPC_lwr, quantileGPC_upr, quantileGPC_upr - quantileGPC_lwr )

quantileWR_lwr=quantile(WR, 0.025)
quantileWR_upr=quantile(WR, 0.975)
étendue_WR= round(quantileWR_upr - quantileWR_lwr,4)
c(quantileWR_lwr, quantileWR_upr, quantileWR_upr - quantileWR_lwr )

quantileWO_lwr=quantile(WO, 0.025)
quantileWO_upr=quantile(WO, 0.975)
étendue_WO= round(quantileWO_upr - quantileWO_lwr,4)
c(quantileWO_lwr, quantileWO_upr, quantileWO_upr - quantileWO_lwr )

quantileGPC2_lwr=quantile(GPC_trans, 0.025)
quantileGPC2_upr=quantile(GPC_trans, 0.975)
c(quantileGPC2_lwr, quantileGPC2_upr, quantileGPC2_upr - quantileGPC2_lwr )

colnames(results_df) = c("val_GPC", "val_WR","val_WO" ,"p_val_GPC", "p_val_WR", "p_val_WO","Win_Edp1","Loose_Edp1","Tie_Edp1","Win_Edp2","Loose_Edp2","Tie_Edp2","Win_Edp3","Loose_Edp3","Tie_Edp3")

Win   = round(c(mean(as.numeric(results_df$Win_Edp1)), mean(as.numeric(results_df$Win_Edp2)), mean(as.numeric(results_df$Win_Edp3)), mean(as.numeric(results_df$Win_Edp1)) + mean(as.numeric(results_df$Win_Edp2)) +mean(as.numeric(results_df$Win_Edp3)) ))

Loose = round(c(mean(as.numeric(results_df$Loose_Edp1)), mean(as.numeric(results_df$Loose_Edp2)),mean(as.numeric(results_df$Loose_Edp3)), mean(as.numeric(results_df$Loose_Edp1))+mean(as.numeric(results_df$Loose_Edp2)) +mean(as.numeric(results_df$Loose_Edp3)) ))

Tie   = round(c(mean(as.numeric(results_df$Tie_Edp1)), mean(as.numeric(results_df$Tie_Edp2)), mean(as.numeric(results_df$Tie_Edp3)), mean(as.numeric(results_df$Tie_Edp3)) ))

dftau0_pb = data.frame(
  row.names = c("endpoint1", "endpoint2",  "endpoint3","overall"),
  Win   = Win,
  Loose = Loose,
  Tie   = Tie,
  WR = round(Win/Loose,5),
  WO = round((Win+0.5*Tie)/(Loose+0.5*Tie),5),
  GPC = round((Win-Loose)/(Win+Loose+Tie),5),
  GPC_trans = round(((Win-Loose)/(Win+Loose+Tie)+1)/(1-(Win-Loose)/(Win+Loose+Tie)),5)
)
View(dftau0_pb)
#write.csv(dftau0_pb, file = "dftau0_pb.csv")

pvals_long = results_df %>%
  select(starts_with("p_val_")) %>%
  pivot_longer(cols = everything(), names_to = "method", values_to = "p_value") %>%
  mutate(method = recode(method,
                         "p_val_GPC" = "GPC",
                         "p_val_WR"  = "WR",
                         "p_val_WO"  = "WO"))
pvals_long$p_value = unlist(pvals_long$p_value)


vlines = data.frame(
    method = c("GPC", "WR", "WO"),
    intercept = c(0, 1, 1),
    linetype_label = "Hypothèse H0")

 values_long = results_df %>%
   select(starts_with("val_")) %>%
   pivot_longer(cols = everything(), names_to = "method", values_to = "value") %>%
   mutate(method = recode(method,
                          "val_GPC" = "GPC",
                          "val_WR"  = "WR",
                          "val_WO"  = "WO"))
 values_long$value = unlist(values_long$value)
 values_long <- values_long %>% filter(!is.infinite(value))


ggplot(values_long, aes(x = value, fill = method)) +
   geom_density(alpha = 0.6, color = "black") +
   geom_vline(data = vlines, aes(xintercept = intercept, linetype = linetype_label), 
              color = "black", lwd = 1) +
   theme_minimal() +
   labs(title = "Distribution des statistiques de test",
        x = "Valeur", y = "Densité") +
   scale_linetype_manual(name = "", values = c("Hypothèse H0" = "dashed")) +
   scale_fill_manual(values = c("orange", "purple", "cyan"))+ coord_cartesian(xlim = c(-1, 5))+
  annotate("text", x = 4.5, y = 1.1, label = paste("Étendue GPC : ", étendue_GPC), color = "orange", hjust = 1) +
  annotate("text", x = 4.5, y = 1.5, label = paste("Étendue WR : ", étendue_WR), color = "purple", hjust = 1) +
  annotate("text", x = 4.5, y = 2.1, label = paste("Étendue WO : ", étendue_WO), color = "cyan", hjust = 1)

#ggsave("Rplot_tau0_pb.pdf", device = "pdf", path = "../plots")



p_val_GPC=subset(pvals_long, method=="GPC")
p_val_WO=subset(pvals_long, method=="WO")
p_val_WR=subset(pvals_long, method=="WR")

cat("Pourcentage de p-valeur rejettant H0 à 5% pour la GPC : ",100*sum(p_val_GPC$p_value < 0.05)/nrow(p_val_GPC),"% \n")
cat("Pourcentage de p-valeur rejettant H0 à 5% pour les WR : ",100*sum(p_val_WR$p_value < 0.05)/nrow(p_val_WR),"% \n")
cat("Pourcentage de p-valeur rejettant H0 à 5% pour les WO : ",100*sum(p_val_WO$p_value < 0.05)/nrow(p_val_WO),"% \n")
```

