---
title: "simulations"
output: pdf_document
date: "2025-03-10"
editor_options: 
  chunk_output_type: console
---

```{r setup, include=FALSE}
knitr::opts_chunk$set(echo = FALSE)
set.seed(123)
n=40
library(dplyr)
library(purrr)
library(ggplot2)
library(tidyr)
library(npsm)
library(survival)
library(coin)

library(gridExtra)
library(grid)

library(doParallel)
library(parallel)
library(foreach)
```

# Générer les données 

## Générer les fonctions

```{r, echo=TRUE}
gener_tte=function(mu, lambda=1){
  X=round(rexp(n, rate=lambda),3)
  C=round(rexp(n, rate = mu),3)
  TT=pmin(X,C)
  delta=as.numeric(X==TT)
  delta=abs(1-delta)
  S=Surv(time = TT, event = delta)
  S=as.data.frame(S)
  return(S)
}

gener_continue=function(mean=1, sd=0){
  X=round(abs(rnorm(n, mean=mean, sd=sd)),3)
  return(data.frame(X))
}

gener_binom=function(prob){
  X=rbinom(n, size = 1, prob = prob)
  X=factor(X)
  return(data.frame(X))
}
```


## Différents scénario
Je prend comme généralités que :

 * pour les binomiales, 1 corresponds à l'évènement d'intérêt et qu'il est meilleur d'avoir 0 que 1
 * pour les tte, une valeur plus grande est préférable, mais cela dépends aussi de la censure
 * pour les continues, il n'y a que des valeurs positives et une valeur plus grande est préférable
 
 Les notations des vecteurs T et C sont les suivantes : T_scénario_cas de figure (resp C_scénario_cas de figure)
 où le scénario varie entre 1 et 3 et les cas de figure entre 1 et 6 comme suit : (1) tte/tte ; (2) tte/continue ; (3) tte/binaire ; (4)  continue/continue ; (5)  continue/binaire ; (6) binaire/binaire. 
  

### Scénario 1 : T uniformément meilleur que C

```{r}
# tte/tte
T_1_1=cbind(gener_tte(1.1, 0.5),gener_tte(0.75,0.33))
C_1_1=cbind(gener_tte(0.8, 2.5),gener_tte(0.33,2.5))

# tte/continue
T_1_2=cbind(gener_tte(0.75, 0.75),gener_continue(2,1))
C_1_2=cbind(gener_tte(0.75,1.5),gener_continue(0,1))

# tte/binaire
T_1_3=cbind(gener_tte(0.75,0.5),gener_binom(0.75))
C_1_3=cbind(gener_tte(0.33,2.3),gener_binom(0.45))

# continue/continue
T_1_4=cbind(gener_continue(3,1),gener_continue(3,2))
C_1_4=cbind(gener_continue(2,1),gener_continue(1,1))

# continue/binaire
T_1_5=cbind(gener_continue(2.5,1),gener_binom(0.65))
C_1_5=cbind(gener_continue(0,2),gener_binom(0.35))

# binaire/binaire
T_1_6=cbind(gener_binom(0.75), gener_binom(0.65))
C_1_6=cbind(gener_binom(0.45), gener_binom(0.5))

```

La visulaisation sert à vérifier si les valeurs correspondent bien au scénario choisis

```{r, visualisation, fig.height=3, fig.width=3}
#### continue/continue

data41=as.data.frame(cbind(T_1_4[,1], C_1_4[,1]))

data_long41 = data41 %>%
  mutate(Groupe_T = "T", Groupe_C = "C") %>%
  tidyr::pivot_longer(cols = c(V1, V2), names_to = "Variable", values_to = "Valeur") %>%
  mutate(Groupe = ifelse(Variable == "V1", "T", "C")) 

ggplot(data_long41, aes(x = Valeur, fill = Groupe)) +
  geom_histogram(bins = 20, alpha = 0.5, color = "black", position = "identity") +
  scale_fill_manual(values = c("T" = "darkblue", "C" = "darkred"), name = "Groupe") +
  theme_classic()

data42=as.data.frame(cbind(T_1_4[,2], C_1_4[,2]))

data_long42 = data42 %>%
  mutate(Groupe_T = "T", Groupe_C = "C") %>%
  tidyr::pivot_longer(cols = c(V1, V2), names_to = "Variable", values_to = "Valeur") %>%
  mutate(Groupe = ifelse(Variable == "V1", "T", "C")) 

ggplot(data_long42, aes(x = Valeur, fill = Groupe)) +
  geom_histogram(bins = 20, alpha = 0.5, color = "black", position = "identity") +
  scale_fill_manual(values = c("T" = "darkblue", "C" = "darkred"), name = "Groupe") +
  theme_classic() +labs(title = "continue/continue 2")

#### continue/binaire

data5=as.data.frame(cbind(T_1_5[,1],C_1_5[,1]))
data_long5 = data5 %>%
  mutate(Groupe_T = "T", Groupe_C = "C") %>%
  tidyr::pivot_longer(cols = c(V1, V2), names_to = "Variable", values_to = "Valeur") %>%
  mutate(Groupe = ifelse(Variable == "V1", "T", "C")) 

ggplot(data_long5, aes(x = Valeur, fill = Groupe)) +
  geom_histogram(bins = 20, alpha = 0.5, color = "black", position = "identity") +
  scale_fill_manual(values = c("T" = "darkblue", "C" = "darkred"), name = "Groupe") +
  theme_classic()+labs(title = "continue/binaire")

#### binaire/binaire

data6=as.data.frame(cbind(T_1_6[,1],C_1_6[,1]))
data_long6 = data6 %>%
  mutate(Groupe_T = "T", Groupe_C = "C") %>%
  tidyr::pivot_longer(cols = c(V1, V2), names_to = "Variable", values_to = "Valeur") %>%
  mutate(Groupe = ifelse(Variable == "V1", "T", "C")) 


ggplot(data_long6, aes(x = Valeur, fill = Groupe)) +
  geom_histogram(bins = 20, alpha = 0.5, color = "black", position = "identity") +
  scale_fill_manual(values = c("T" = "darkblue", "C" = "darkred"), name = "Groupe") +
  theme_classic() +labs(title = "binaire/binaire")
```

### Scénario 2 : C uniformément meilleur que T

```{r}
# tte/tte
T_2_1=cbind(gener_tte(0.8, 2.5),gener_tte(0.33,2.5))
C_2_1=cbind(gener_tte(1.1, 0.5),gener_tte(0.75,0.33))

# tte/continue
T_2_2=cbind(gener_continue(0,1),gener_tte(0.75,1.5))
C_2_2=cbind(gener_continue(2,1),gener_tte(0.75, 0.75))

# tte/binaire
T_2_3=cbind(gener_tte(0.33,2.3),gener_binom(0.45))
C_2_3=cbind(gener_tte(0.75,0.5),gener_binom(0.75))

# continue/continue
T_2_4=cbind(gener_continue(2,1),gener_continue(1,1))
C_2_4=cbind(gener_continue(3,1),gener_continue(3,2))

# continue/binaire
T_2_5=cbind(gener_continue(0,2),gener_binom(0.35))
C_2_5=cbind(gener_continue(2.5,1),gener_binom(0.65))

# binaire/binaire
T_2_6=cbind(gener_binom(0.45), gener_binom(0.5))
C_2_6=cbind(gener_binom(0.75), gener_binom(0.65))
```


### Scénario 3 : T similaire à C

```{r}
# tte/tte
T_3_1=cbind(gener_tte(0.8,1.2),gener_tte(0.35,1.3))
C_3_1=cbind(gener_tte(0.66,1.25),gener_tte(0.5,1))

# tte/continue
T_3_2=cbind(gener_tte(0.75,1.5),gener_continue(3,2))
C_3_2=cbind(gener_tte(0.5,1.5),gener_continue(2.5,2))

# tte/binaire
T_3_3=cbind(gener_tte(0.5,1),gener_binom(0.45))
C_3_3=cbind(gener_tte(0.7,1.3),gener_binom(0.5))

# continue/continue
T_3_4=cbind(gener_continue(4,2),gener_continue(3,2))
C_3_4=cbind(gener_continue(3,2),gener_continue(2,4))

# continue/binaire
T_3_5=cbind(gener_continue(3,1),gener_binom(0.45))
C_3_5=cbind(gener_continue(2.5,2),gener_binom(0.55))

# binaire/binaire
T_3_6=cbind(gener_binom(0.45), gener_binom(0.55))
C_3_6=cbind(gener_binom(0.4), gener_binom(0.6))

```

```{r, normale}

mu1 = 4
sigma1 = 2
mu2 = 2.5
sigma2 = 1.5

x = seq(mu1 - 4*sigma1, mu1 + 4*sigma1, length.out = 100)

y1 = dnorm(x, mean = mu1, sd = sigma1)
y2 = dnorm(x, mean = mu2, sd = sigma2)

plot(x, y1, type = "l", lwd = 2, col = "blue", 
     main = "Densités des lois normales",
     xlab = "x", ylab = "Densité")

lines(x, y2, lwd = 2, col = "red")  
legend('topright', legend=c("T","C"), col=c("blue", "red"), lwd=c(2,2))

```


```{r, exponentielle}

lambda1 = 0.35
lambda2 = 1.3
lambda3 = 0.5
lambda4= 1

x = seq(0, 10, length.out = 100)

y1 = dexp(x, rate = lambda1)
y2 = dexp(x, rate = lambda2)
y3 = dexp(x, rate= lambda3)
y4 = dexp(x, rate= lambda4)

plot(x, y1, type = "l", lwd = 2, col = "blue", 
     main = "Densités des lois exponentielles Exp(1) et Exp(0.5)",
     xlab = "x", ylab = "Densité")

lines(x, y2, lwd = 2, col = "darkblue")
lines(x, y3, lwd = 2, col = "green")
lines(x, y4, lwd=2, col="darkgreen")
legend('topright',legend=c("T","C") ,col=c('blue','green'), lwd=c(2,2))

```

## GPC

```{r, echo = TRUE}

type_variable = function(treatmentdata, L) {
  type = rep(0, L)
  
  type = sapply(treatmentdata, function(x) {
    classe = class(x)
    
    if ("Surv" %in% classe) {
      return("tte")
    } else if ("numeric" %in% classe) {
      return("continue")
    } else {
      return("binaire")
    }
  })
  
  return(unname(type))
}

```

```{r, echo=TRUE}
extract_tte=function(treatmentdata,l){
  #if (type_variable(treatmentdata,l)[l]!="tte"){ stop("la variable n'est pas tte")}
  t_obs=treatmentdata[[l]][,1]
  censure=treatmentdata[[l]][,2]
  return(cbind(t_obs,censure))
}
```

```{r, echo=TRUE }
# Entrée :
# treatmentdata : les valeurs du nouveau traitement
# controldata : les valeurs du traitement de contrôle 
# threshold : le seuil pour les valeurs continues ou tte ; par défalut égal à 0

# renvoie :
# results : dataframe comportant le WR, la Win Proportion,, les WO et la GPC
# CI : les intervalles de confiance à 95 des WR et de la Win proportion
# Nb : les nb de win, de loose et de tie
# z_score : le z_score utile pour calculer la p-valeur des WR
# p_value_bilatéral : la p valeur du test bilatéral sous H_0

affect_value_GPC_WO_WR = function(treatmentdata, controldata, threshold = 0, p.val=c("one.sided","two.sided")) {
  n1 = nrow(treatmentdata)
  n2 = nrow(controldata)
  
  L=ncol(treatmentdata)
  
  if (ncol(treatmentdata)!=ncol(controldata)){
    stop("il n'y a pas le même nombre d'outcomes")
  }

  type1 = type_variable(treatmentdata, L)
  type2 = type_variable(controldata, L)

  if (!all(type1 == type2)) {
    stop("Les deux vecteurs ont des outcomes de types différents")
  }

  paire = matrix("", nrow = n1 * n2, ncol = L)
  Delta = 0
  N_w = 0
  N_l = 0
  N_t = 0
  p = 1 

# détermine toutes les paires si elles sont non-informative, favorable, défavorable ou neutre
 for (i in 1:n1) {
  for (j in 1:n2) {
    for (l in 1:L) {
      if (type1[l] == "tte") {
        
        t_obs1 = extract_tte(treatmentdata, l)[,1]
        censure1 = extract_tte(treatmentdata, l)[,2]
        t_obs2 = extract_tte(controldata, l)[,1]
        censure2 = extract_tte(controldata, l)[,2]
        diff_tte = t_obs1[i] - t_obs2[j]
        
        if (censure1[i] == 0 && censure2[j] == 0) {
          if (diff_tte > threshold) {
            paire[p, l] = "favorable"
          } else if (diff_tte < -threshold) {
            paire[p, l] = "défavorable"
          } else {
            paire[p, l] = "neutre"
          }
        } else if (censure1[i] == 1 && censure2[j] == 0) {
          if (diff_tte > threshold) {
            paire[p, l] = "favorable"
          } else {
            paire[p, l] = "non-informative"
          }
        } else if (censure1[i] == 0 && censure2[j] == 1) {
          if (diff_tte > threshold) {
            paire[p, l] = "non-informative"
          } else {
            paire[p, l] = "défavorable"
          }
        } else {
          paire[p, l] = "non-informative"
        }
      }
      
      if (type1[l] == "continue") {
        diff = treatmentdata[i, l] - controldata[j, l]
        if (diff > threshold) {
          paire[p, l] = "favorable" 
        } else if (diff < -threshold) {
          paire[p, l] = "défavorable"
        }
        else if (is.na(treatmentdata[i, l]) || is.na(controldata[j, l])){ 
          paire[p,l] = "non-informative" # s'il y a un NA alors la paire est non-informative 
        }
        else {
          paire[p, l] = "neutre"
        }
      }
      
      if (type1[l] == "binaire") {
        if (treatmentdata[i, l] == 1 && controldata[j, l] == 0) {
          paire[p, l] = "favorable"
        } else if (treatmentdata[i, l] == 0 && controldata[j, l] == 1) {
          paire[p, l] = "défavorable"
        } 
        else if (is.na(treatmentdata[i, l]) || is.na(controldata[j, l])){
          paire[p,l] = "non-informative" # s'il y a un NA alors la paire est non-informative 
        }
        else {
          paire[p, l] = "neutre"
        }
      }
    }
    p = p + 1 
  }
  }

# calcul des statistiques en regardant dans un premier temps si la valeur est  non-infomative 
 for (p in 1:(n1 * n2)) {
  valeur_trouvee = FALSE 

  for (l in 1:L) {
    if (paire[p, l] != "non-informative") {
      if (paire[p, l] == "favorable") {
        N_w = N_w + 1
      } else if (paire[p, l] == "défavorable") {
        N_l = N_l + 1
      } else if (paire[p, l] == "neutre") {
        N_t = N_t + 1
      }
      valeur_trouvee = TRUE
      break  
    }
  }
 }
  
  
  # Calcul des statistiques finales
  Delta = round((N_w - N_l) / (n1 * n2),3) # proportion en faveur du traitement 
  #Delta2 = DescTools::BinomRatioCI(x1 = N_w - N_l,n1= n1*n2, x2 = n1*n2, n2 = n1*n2)

  WR = round(ifelse(N_l != 0, N_w / N_l, NA),3) # Win ratio
  #WR2= DescTools::BinomRatioCI(x1 = N_w, n1=N_w+N_l, x2 = N_l, n2= N_w+N_l )
  
  WO = round(ifelse(N_t != 0, (N_w + 0.5 * N_t) / (N_l + 0.5 * N_t), WR),3) # win odds
  #WO2 = DescTools::BinomRatioCI(x1 = N_w+N_t/2, n1=N_t+N_w+N_l, x2=N_l+N_t/2, n2=N_t+N_w+N_l)

  P_w=round((N_w)/(N_w+N_l),4) # proportion de win
  
  P_L=round(P_w-1.96*sqrt((P_w*(1-P_w))/(N_w+N_l)),3) # borne inférieure
  P_U=round(P_w+1.96*sqrt((P_w*(1-P_w))/(N_w+N_l)),3) # borne supérieure
  
  sigma_emp = sqrt((P_w * (1 - P_w)) / (N_w + N_l)) 
  z = (P_w - 0.5) / sigma_emp
  
  if(p.val=="one.sided"){
    p_val=prop.test(N_w,N_w+N_l, alternative = "greater")$p.value
  }
  else if (p.val =="two.sided"){
    p_val=prop.test(N_w,N_w+N_l, alternative = "two.sided")$p.value
  }
  
  
  p_val_bilat = round(pnorm(abs(z), lower.tail = F) * 2, 4)
  
  data1 = data.frame(WinRatio = WR, Win_Prop = P_w, WinOdds = WO, GPC = Delta, row.names = "")
  data2 = data.frame(row.names = c("Win proportion", "Win ratio"), lower = c(P_L, round(P_L/(1-P_L), 3)), upper = c(P_U, round(P_U/(1-P_U), 3)))
  data3=data.frame(Nb_win=N_w, Nb_lose=N_l, Nb_tie=N_t, row.names = "")
  #data4=data.frame(paire=paire)

return(list(results=data1,CI=data2, Nb=data3, z_score=z,p.value=p_val))
}
affect_value_GPC_WO_WR(T_1_2,C_1_2, p.val = "two.sided")
```

```{r}
affect_crit=function(treatmentdata,controldata,threshold=0){
  n1 = nrow(treatmentdata)
  n2 = nrow(controldata)
  L = ncol(treatmentdata)

  if (ncol(treatmentdata) != ncol(controldata)) {
    stop("il n'y a pas le même nombre d'outcomes")
  }

  type1 = type_variable(treatmentdata, L)
  
  paire = matrix("", nrow = n1 * n2, ncol = L)

  p = 1 

  groupe = as.factor(rep(c("T", "C"), c(n1, n2)))
  comp = rbind(treatmentdata, controldata)
  comp = data.frame(groupe = groupe, outcome = comp)

  for (i in 1:n1) {
    for (j in 1:n2) {
      for (l in 1:L) {
        if (type1[l] == "tte") {
          
          t_obs1 = extract_tte(comp[groupe=="T",], l+1)[,1]
          censure1 = extract_tte(comp[groupe=="T",], l+1)[,2]
          t_obs2 = extract_tte(comp[groupe=="C",], l+1)[,1]
          censure2 = extract_tte(comp[groupe=="C",], l+1)[,2]
          
          diff_tte = t_obs1[i] - t_obs2[j]

          if (censure1[i] == 0 && censure2[j] == 0) {
            paire[p, l] = ifelse(diff_tte > threshold, "favorable",
                          ifelse(diff_tte < -threshold, "défavorable", "neutre"))
          } else if (censure1[i] == 1 && censure2[j] == 0) {
            paire[p, l] = ifelse(diff_tte > threshold, "favorable", "non-informative")
          } else if (censure1[i] == 0 && censure2[j] == 1) {
            paire[p, l] = ifelse(diff_tte > threshold, "non-informative", "défavorable")
          } else {
            paire[p, l] = "non-informative"
          }
        } 
        
        if (type1[l] == "continue") {
          diff = comp[groupe=="T", l+1][i] - comp[groupe=="C", l+1][j]
          paire[p, l] = ifelse(diff > threshold, "favorable",
                        ifelse(diff < -threshold, "défavorable", "neutre"))
        }
        if (type1[l] == "binaire") {
          paire[p, l] = ifelse(comp[groupe=="T", l+1][i] == 1 & comp[groupe=="C", l+1][j] == 0, "favorable",
                        ifelse(comp[groupe=="T", l+1][i] == 0 & comp[groupe=="C", l+1][j] == 1, "défavorable", "neutre"))
        }
      }
      p = p + 1 
    }
  }
  return(paire)
}
```

```{r}
calcul_stat=function(paire){
  n1 = sqrt(nrow(paire))
  n2 = sqrt(nrow(paire))
  L = ncol(paire)
  
  N_w = 0
  N_l = 0
  N_t = 0
  
  for (p in 1:(n1 * n2)) {
    for (l in 1:L) {
      if (paire[p, l] != "non-informative") {
        if (paire[p, l] == "favorable") {
          N_w = N_w + 1
        } else if (paire[p, l] == "défavorable") {
          N_l = N_l + 1
        } else if (paire[p, l] == "neutre") {
          N_t = N_t + 1
        }
        break
      }
    }
  }
  return(c(N_w,N_l,N_t))
}
```

```{r}
affect_value_GPC_WO_WR2 = function(treatmentdata, controldata, threshold = 0, p.val = c("one.sided", "two.sided"), n_perm = 1000) {
  
  n_cores = detectCores()-3  
  cl = makeCluster(n_cores)
  registerDoParallel(cl)

  n1 = nrow(treatmentdata)
  n2 = nrow(controldata)
  L = ncol(treatmentdata)

  groupe = as.factor(rep(c("T", "C"), c(n1, n2)))
  comp = rbind(treatmentdata, controldata)
  comp = data.frame(groupe = groupe, outcome = comp)

  paire = affect_crit(treatmentdata, controldata, threshold)
  stat_init = calcul_stat(paire)
  
  N_w = stat_init[1]
  N_l = stat_init[2]
  N_t = stat_init[3]

  Delta_obs = round((N_w - N_l) / (n1 * n2), 3)
  WR_obs = round(N_w/N_l,3)
  WO_obs = round((N_w+0.5*N_t)/(N_l+0.5*N_t),3)
  
  
  N_w_perm=rep(0, n_perm)
  N_l_perm=rep(0, n_perm)
  Delta_perm=rep(0, n_perm)
  WR_perm=rep(0, n_perm)
  WO_perm=rep(0, n_perm)

  Delta_perm_res = foreach(s = 1:n_perm, .combine = rbind, .packages = c("dplyr", "survival"), 
                           .export = c("affect_crit", "calcul_stat", "type_variable", "extract_tte")) %dopar% {
    
    set.seed(s) 

    comp_perm = comp
    comp_perm$groupe = sample(comp$groupe)
    
    compT = subset(comp_perm, groupe == "T")
    compC = subset(comp_perm, groupe == "C")
    compT=compT[,-1]
    compC=compC[,-1]

    paire_perm = affect_crit(compT, compC, threshold) 
    stat_perm = calcul_stat(paire_perm)  

    N_w_perm = stat_perm[1] 
    N_l_perm = stat_perm[2]  
    N_t_perm = stat_perm[3]


    Delta_perm = (N_w_perm - N_l_perm) / (n1 * n2)
    WR_perm = N_w_perm/N_l_perm
    WO_perm = (N_w_perm+0.5*N_t_perm)/(N_l_perm+0.5*N_t_perm)
    
    
    return(c(N_w_perm,N_l_perm,Delta_perm, WR_perm,WO_perm))
    }
  
   N_w_perm = Delta_perm_res[, 1]
   N_l_perm = Delta_perm_res[, 2]
   Delta_perm = Delta_perm_res[, 3]
   WR_perm = Delta_perm_res[, 4]
   WO_perm = Delta_perm_res[, 5]

  CI_GPC = quantile(Delta_perm, c(0.025, 0.975), na.rm = TRUE)
  CI_GPC = c(Delta_obs + CI_GPC[1], Delta_obs + CI_GPC[2])
  
  CI_WR = quantile(WR_perm, c(0.025, 0.975), na.rm = TRUE)
  CI_WR = c(WR_obs + CI_WR[1], WR_obs + CI_WR[2])

  CI_WO = quantile(WO_perm, c(0.025, 0.975), na.rm = TRUE)
  CI_WO = c(WO_obs + CI_WO[1], WO_obs + CI_WO[2])

  hist(Delta_perm, breaks = 30, main = "Distribution de Δ sous H0 (permutation), GPC", 
       xlab = "Δ permuté", col = "lightblue", border = "black", xlim=c(-1, 1))
  abline(v = Delta_obs, col = "red", lwd = 2, lty = 2)
  
  hist(WR_perm, breaks = 30, main = "Distribution de Δ sous H0 (permutation), WR", 
       xlab = "Δ permuté", col = "lightblue", border = "black", xlim=c(0, 5))
  abline(v = WR_obs, col = "red", lwd = 2, lty = 2)
  
  hist(WO_perm, breaks = 30, main = "Distribution de Δ sous H0 (permutation), WO", 
       xlab = "Δ permuté", col = "lightblue", border = "black", xlim=c(0, 5))
  abline(v = WO_obs, col = "red", lwd = 2, lty = 2)

  sigma_GPC = sd(Delta_perm)
  z_GPC = (Delta_obs - 0) / sigma_GPC

  sigma_WR = sd(WR_perm)
  z_WR = (WR_obs - mean(WR_perm)) / sigma_WR

  sigma_WO = sd(WO_perm)
  z_WO = (WO_obs - mean(WO_perm)) / sigma_WO

  p_value_GPC = ifelse(p.val == "one.sided", mean(Delta_perm >= Delta_obs), 2*mean(abs(Delta_perm) >= abs(Delta_obs)))
  p_value_WR = ifelse(p.val == "one.sided", mean(WR_perm >= WR_obs), 2*mean(abs(WR_perm) >= abs(WR_obs)))
  p_value_WO = ifelse(p.val == "one.sided", mean(WO_perm >= WO_obs),2* mean(abs(WO_perm) >= abs(WO_obs)))


  signif_GPC = dplyr::case_when(
    p_value_GPC < 0.001 ~ "***",
    p_value_GPC < 0.01 ~ "**",
    p_value_GPC < 0.05 ~ "*",
    TRUE ~ ""
  )
  
  signif_WR = dplyr::case_when(
    p_value_WR < 0.001 ~ "***",
    p_value_WR < 0.01 ~ "**",
    p_value_WR < 0.05 ~ "*",
    TRUE ~ ""
  )
  
  signif_WO = dplyr::case_when(
    p_value_WO < 0.001 ~ "***",
    p_value_WO < 0.01 ~ "**",
    p_value_WO < 0.05 ~ "*",
    TRUE ~ ""
  )

  data1 = data.frame(
    Method = c("GPC", "Win Ratio (WR)", "Win Odds (WO)"),
    Estimate = c(Delta_obs, WR_obs, WO_obs),
    Z_score = c(z_GPC, z_WR, z_WO),
    P_value = c(p_value_GPC, p_value_WR, p_value_WO),
    Significance = c(signif_GPC, signif_WR, signif_WO)
  )

  data2 = data.frame(
    Method = c("GPC", "WR", "WO"),
    CI_lower = c(CI_GPC[1], CI_WR[1], CI_WO[1]),
    CI_upper = c(CI_GPC[2], CI_WR[2], CI_WO[2])
  )

  data3 = data.frame(Nb_win = N_w, Nb_lose = N_l, Nb_tie = N_t, row.names = "")

  stopCluster(cl)

  return(list(results = data1, confidence_intervals = data2, Nb = data3))
}


t1=Sys.time()
affect_value_GPC_WO_WR2(T_3_2,C_3_2, threshold = 0.25 ,p.val = "two.sided", n_perm = 1000)
t2=Sys.time()
t2-t1
```

```{r}
library(WINS)
data_continuous
id=seq(1:(2*n))
trt=as.factor(rep(c("A","B"), c(n,n)))
data=rbind(T_3_4,C_3_4)
data=cbind(id,trt,data)
colnames(data) = c("id", "arm", "Y_1", "Y_2")

win.stat(data = data, ep_type ="continuous", pvalue = "two-sided")
```


```{r, parallelisation du code}
n_sim=1000
nb_core=10
cl=makeCluster(nb_core)
registerDoParallel(cl)

start_time = Sys.time()
  
results = foreach(i = 1:n_sim, .combine = rbind, .packages = c("survival","coin")) %dopar% {
  
  treatmentdata = cbind(gener_continue(4, 2), gener_continue(3.5, 1.5))
  controldata = cbind(gener_continue(2.5, 1.5), gener_continue(2, 4))
  
  all_data = rbind(treatmentdata, controldata)
  
  permuted_indices = sample(nrow(all_data)) 
  
  permuted_data = all_data[permuted_indices, ]
  
  treatmentdata_perm = permuted_data[1:nrow(treatmentdata), ]
  controldata_perm = permuted_data[(nrow(treatmentdata)+1):nrow(permuted_data), ]
  
  result = affect_value_GPC_WO_WR(treatmentdata_perm, controldata_perm,0.5)
  
  unname(c(result$results[, 4], result$results[,1] ,result$Nb[, 1], result$Nb[, 2], result$p_value_bilatéral, result$p.value))
  
}
stopCluster(cl)
end_time = Sys.time()
execution_time = end_time - start_time
print(execution_time)

Delta_values = results[,1] 
N_w_values = results[,2] 
N_l_values = results[,3]
p_values_bilat = results[,4]


Theta_values = Delta_values
Theta_obs = mean(Theta_values)

IC_lower = quantile(Theta_values, probs = 0.025)
IC_upper = quantile(Theta_values, probs = 0.975)

p_val_empirique = mean(abs(Theta_values) >= abs(Theta_obs))

cat("\n--- Résumé des Résultats ---\n")
cat("Theta Observé :", round(Theta_obs, 3), "\n")
cat("Intervalle de Confiance 95% :", round(Theta_obs+IC_lower, 3), "-", round(Theta_obs+IC_upper, 3), "\n")
cat("P-valeur (Permutation) :", p_val_empirique, "\n")

results=data.frame(results)
colnames(results)=c("gpc","WR", "Nb Win", "Nb loose", "p valeur bilatéral", "p valeur prop test")
rownames(results)=seq(1:n_sim)

sum(results[,5]>=0.05)/n_sim
sum(results[,1]<Theta_obs)
```



```{r}
heads = rbinom(1, size = 100, prob = .5)
heads
prop.test(heads, 100)
prop.test(smokers, patients)
```

