---
title: "simulations"
output: pdf_document
date: "2025-03-10"
editor_options: 
  chunk_output_type: console
---

```{r setup, include=FALSE}
setwd("~/comparaison-par-paire/R")
knitr::opts_chunk$set(echo = FALSE)
set.seed(123)
library(dplyr)
library(purrr)
library(ggplot2)
library(tidyr)
library(npsm)
library(survival)
library(coin)

library(gridExtra)
library(grid)

library(doParallel)
library(parallel)
library(foreach)
source("fonctions.R")
```

# Générer les données 

## Différents scénario
Je prend comme généralités que :

 * pour les binomiales, 1 corresponds à l'évènement d'intérêt et qu'il est meilleur d'avoir 0 que 1
 * pour les tte, une valeur plus grande est préférable, mais cela dépends aussi de la censure
 * pour les continues, il n'y a que des valeurs positives et une valeur plus grande est préférable
 
 Les notations des vecteurs T et C sont les suivantes : T_scénario_cas de figure (resp C_scénario_cas de figure)
 où le scénario varie entre 1 et 3 et les cas de figure entre 1 et 6 comme suit : (1) tte/tte ; (2) tte/continue ; (3) tte/binaire ; (4)  continue/continue ; (5)  continue/binaire ; (6) binaire/binaire. 
  

### Scénario 1 : T uniformément meilleur que C

```{r, scénario 1 traitement}
n=40

# tte/tte
T_1_1=cbind(gener_tte(1.1, 0.5),gener_tte(0.75,0.33))
C_1_1=cbind(gener_tte(0.8, 2.5),gener_tte(0.33,2.5))

# tte/continue
T_1_2=cbind(gener_tte(0.75, 0.75),gener_continue(2,1))
C_1_2=cbind(gener_tte(0.75,1.5),gener_continue(0,1))

# tte/binaire
T_1_3=cbind(gener_tte(0.75,0.5),gener_binom(0.75))
C_1_3=cbind(gener_tte(0.33,2.3),gener_binom(0.45))

# continue/continue
T_1_4=cbind(gener_continue(3,1),gener_continue(3,2))
C_1_4=cbind(gener_continue(2,1),gener_continue(1,1))

# continue/binaire
T_1_5=cbind(gener_continue(2.5,1),gener_binom(0.65))
C_1_5=cbind(gener_continue(0,2),gener_binom(0.35))

# binaire/binaire
T_1_6=cbind(gener_binom(0.75), gener_binom(0.65))
C_1_6=cbind(gener_binom(0.45), gener_binom(0.5))

```

La visulaisation sert à vérifier si les valeurs correspondent bien au scénario choisis

```{r, visualisation, fig.height=3, fig.width=3}
#### continue/continue

data41=as.data.frame(cbind(T_1_4[,1], C_1_4[,1]))

data_long41 = data41 %>%
  mutate(Groupe_T = "T", Groupe_C = "C") %>%
  tidyr::pivot_longer(cols = c(V1, V2), names_to = "Variable", values_to = "Valeur") %>%
  mutate(Groupe = ifelse(Variable == "V1", "T", "C")) 

ggplot(data_long41, aes(x = Valeur, fill = Groupe)) +
  geom_histogram(bins = 20, alpha = 0.5, color = "black", position = "identity") +
  scale_fill_manual(values = c("T" = "darkblue", "C" = "darkred"), name = "Groupe") +
  theme_classic()

data42=as.data.frame(cbind(T_1_4[,2], C_1_4[,2]))

data_long42 = data42 %>%
  mutate(Groupe_T = "T", Groupe_C = "C") %>%
  tidyr::pivot_longer(cols = c(V1, V2), names_to = "Variable", values_to = "Valeur") %>%
  mutate(Groupe = ifelse(Variable == "V1", "T", "C")) 

ggplot(data_long42, aes(x = Valeur, fill = Groupe)) +
  geom_histogram(bins = 20, alpha = 0.5, color = "black", position = "identity") +
  scale_fill_manual(values = c("T" = "darkblue", "C" = "darkred"), name = "Groupe") +
  theme_classic() +labs(title = "continue/continue 2")

#### continue/binaire

data5=as.data.frame(cbind(T_1_5[,1],C_1_5[,1]))
data_long5 = data5 %>%
  mutate(Groupe_T = "T", Groupe_C = "C") %>%
  tidyr::pivot_longer(cols = c(V1, V2), names_to = "Variable", values_to = "Valeur") %>%
  mutate(Groupe = ifelse(Variable == "V1", "T", "C")) 

ggplot(data_long5, aes(x = Valeur, fill = Groupe)) +
  geom_histogram(bins = 20, alpha = 0.5, color = "black", position = "identity") +
  scale_fill_manual(values = c("T" = "darkblue", "C" = "darkred"), name = "Groupe") +
  theme_classic()+labs(title = "continue/binaire")

#### binaire/binaire

data6=as.data.frame(cbind(T_1_6[,1],C_1_6[,1]))
data_long6 = data6 %>%
  mutate(Groupe_T = "T", Groupe_C = "C") %>%
  tidyr::pivot_longer(cols = c(V1, V2), names_to = "Variable", values_to = "Valeur") %>%
  mutate(Groupe = ifelse(Variable == "V1", "T", "C")) 


ggplot(data_long6, aes(x = Valeur, fill = Groupe)) +
  geom_histogram(bins = 20, alpha = 0.5, color = "black", position = "identity") +
  scale_fill_manual(values = c("T" = "darkblue", "C" = "darkred"), name = "Groupe") +
  theme_classic() +labs(title = "binaire/binaire")
```

### Scénario 2 : C uniformément meilleur que T

```{r, scénario 2 contrôle}
# tte/tte
T_2_1=cbind(gener_tte(0.8, 2.5),gener_tte(0.33,2.5))
C_2_1=cbind(gener_tte(1.1, 0.5),gener_tte(0.75,0.33))

# tte/continue
T_2_2=cbind(gener_continue(0,1),gener_tte(0.75,1.5))
C_2_2=cbind(gener_continue(2,1),gener_tte(0.75, 0.75))

# tte/binaire
T_2_3=cbind(gener_tte(0.33,2.3),gener_binom(0.45))
C_2_3=cbind(gener_tte(0.75,0.5),gener_binom(0.75))

# continue/continue
T_2_4=cbind(gener_continue(2,1),gener_continue(1,1))
C_2_4=cbind(gener_continue(3,1),gener_continue(3,2))

# continue/binaire
T_2_5=cbind(gener_continue(0,2),gener_binom(0.35))
C_2_5=cbind(gener_continue(2.5,1),gener_binom(0.65))

# binaire/binaire
T_2_6=cbind(gener_binom(0.45), gener_binom(0.5))
C_2_6=cbind(gener_binom(0.75), gener_binom(0.65))
```


### Scénario 3 : T similaire à C

```{r, scénario 3 égal}
# tte/tte
T_3_1=cbind(gener_tte(0.8,1.2),gener_tte(0.35,1.3))
C_3_1=cbind(gener_tte(0.66,1.25),gener_tte(0.5,1))

# tte/continue
T_3_2=cbind(gener_tte(0.75,1.5),gener_continue(3,2))
C_3_2=cbind(gener_tte(0.5,1.5),gener_continue(2.5,2))

# tte/binaire
T_3_3=cbind(gener_tte(0.5,1),gener_binom(0.45))
C_3_3=cbind(gener_tte(0.7,1.3),gener_binom(0.5))

# continue/continue
T_3_4=cbind(gener_continue(4,2),gener_continue(3,2))
C_3_4=cbind(gener_continue(3,2),gener_continue(2,4))

# continue/binaire
T_3_5=cbind(gener_continue(3,1),gener_binom(0.45))
C_3_5=cbind(gener_continue(2.5,2),gener_binom(0.55))

# binaire/binaire
T_3_6=cbind(gener_binom(0.45), gener_binom(0.55))
C_3_6=cbind(gener_binom(0.4), gener_binom(0.6))

```

```{r, normale}

mu1 = 2.5
sigma1 = 1.5
mu2 = 2.5
sigma2 = 1.5

x = seq(mu1 - 4*sigma1, mu1 + 4*sigma1, length.out = 100)

y1 = dnorm(x, mean = mu1, sd = sigma1)
y2 = dnorm(x, mean = mu2, sd = sigma2)

plot(x, y1, type = "l", lwd = 2, col = "blue", 
     main = "Densités des lois normales",
     xlab = "x", ylab = "Densité")

lines(x, y2, lwd = 2, col = "red")  
legend('topright', legend=c("T","C"), col=c("blue", "red"), lwd=c(2,2))

```

```{r, weibull}

shape = 1
scale = 4

x = seq(0,100, length.out = 1000)

y1 = dweibull(x, shape = shape, scale = scale)

plot(x, y1, type = "l", lwd = 2, col = "blue", 
     main = "Densités des lois normales",
     xlab = "x", ylab = "Densité")

lines(x, y2, lwd = 2, col = "red")  
legend('topright', legend=c("T","C"), col=c("blue", "red"), lwd=c(2,2))

```


```{r, exponentielle}

lambda1 = 0.35
# lambda2 = 1.3
# lambda3 = 0.5
# lambda4= 1

x = seq(0, 10, length.out = 100)

y1 = rexp(1000, rate = lambda1)
# y2 = dexp(x, rate = lambda2)
# y3 = dexp(x, rate= lambda3)
# y4 = dexp(x, rate= lambda4)

hist(y1, breaks = 30
     )
# plot(x, y1, type = "l", lwd = 2, col = "blue", 
#      main = "Densités des lois exponentielles Exp(1) et Exp(0.5)",
#      xlab = "x", ylab = "Densité")

lines(x, y2, lwd = 2, col = "darkblue")
lines(x, y3, lwd = 2, col = "green")
lines(x, y4, lwd=2, col="darkgreen")
legend('topright',legend=c("T","C") ,col=c('blue','green'), lwd=c(2,2))

```


```{r, parallelisation du code}
n_sim = 50
nb_core = (parallel::detectCores() / 2) - 1
cl = makeCluster(nb_core)
registerDoParallel(cl)

start_time = Sys.time()

results = foreach(s = 1:n_sim, .combine = rbind, .packages = c("dplyr", "survival", "parallel", "foreach", "doParallel"), .export = c("eval_diff", "affect_crit_strata", "calcul_stat_strata", "type_variable", "extract_tte")) %dopar% {
  
  strata = sample(rep(c(1,3,5,8), each = 10))
  treatmentdata = as.data.frame(cbind(gener_continue(2.5, 1.5), gener_continue(2, 4), strata))
  controldata = as.data.frame(cbind(gener_continue(2.5, 1.5), gener_continue(2, 4), strata))
  
  result = GPC_WO_WR_strata(treatmentdata, controldata, p.val = "two.sided", strata = strata, threshold = 0.5, histo=FALSE)
  
  val_GPC = result$results[1,2]
  val_WR  = result$results[2,2]
  val_WO  = result$results[3,2]
  
  p_val_GPC = result$results[1,4]
  p_val_WR  = result$results[2,4]
  p_val_WO  = result$results[3,4]
  
  return(unname(c(val_GPC, val_WR, val_WO, p_val_GPC, p_val_WR, p_val_WO)))
}

stopCluster(cl)
end_time = Sys.time()
execution_time = end_time - start_time
print(execution_time)

results_df = as.data.frame(results)
colnames(results_df) = c("val_GPC", "val_WR", "val_WO", "p_val_GPC", "p_val_WR", "p_val_WO")

values_long <- results_df %>%
  select(starts_with("val_")) %>%
  pivot_longer(cols = everything(), names_to = "metric", values_to = "value") %>%
  mutate(metric = recode(metric,
                         "val_GPC" = "GPC",
                         "val_WR"  = "WR",
                         "val_WO"  = "WO"))

pvals_long <- results_df %>%
  select(starts_with("p_val_")) %>%
  pivot_longer(cols = everything(), names_to = "metric", values_to = "p_value") %>%
  mutate(metric = recode(metric,
                         "p_val_GPC" = "GPC",
                         "p_val_WR"  = "WR",
                         "p_val_WO"  = "WO"))

ggplot(values_long, aes(x = value, fill = metric)) +
  geom_density(alpha = 0.6) +
  facet_wrap(~metric, scales = "free") +
  theme_minimal() +
  labs(title = "Distribution des statistiques de test",
       x = "Valeur", y = "Densité") +
  scale_fill_manual(values = c("orange", "purple", "cyan"))

ggplot(pvals_long, aes(x = metric, y = p_value, fill = metric)) +
  geom_boxplot(alpha = 0.7) +
  theme_minimal() +
  labs(title = "Distribution des p-valeurs ",
       x = "Test", y = "p-valeur") +
  scale_fill_manual(values = c("orange", "purple", "cyan"))

ggplot(pvals_long, aes(x = metric, y = p_value, fill = metric)) +
  geom_violin(trim = FALSE, alpha = 0.6) +
  geom_jitter(width = 0.15, size = 1.5, color = "black", alpha = 0.8) +
  theme_minimal() +
  labs(title = "Distribution des p-valeurs",
       x = "Test", y = "p-valeur") +
  scale_fill_manual(values = c("orange", "purple", "cyan"))


sum(pvals_long$metric=="GPC" & pvals_long$p_value < 0.05)
sum(pvals_long$metric=="WO" & pvals_long$p_value < 0.05)
sum(pvals_long$metric=="WR" & pvals_long$p_value < 0.05)
```