---
title: "simulations"
output: pdf_document
date: "2025-03-10"
editor_options: 
  chunk_output_type: console
---

```{r setup, include=FALSE}
knitr::opts_chunk$set(echo = FALSE)
set.seed(123)
library(dplyr)
library(purrr)
library(ggplot2)
library(tidyr)
library(npsm)
library(survival)
library(coin)

library(gridExtra)
library(grid)

library(doParallel)
library(parallel)
library(foreach)
source("fonctions.R")
```

# Générer les données 

## Différents scénario
Je prend comme généralités que :

 * pour les binomiales, 1 corresponds à l'évènement d'intérêt et qu'il est meilleur d'avoir 0 que 1
 * pour les tte, une valeur plus grande est préférable, mais cela dépends aussi de la censure
 * pour les continues, il n'y a que des valeurs positives et une valeur plus grande est préférable
 
 Les notations des vecteurs T et C sont les suivantes : T_scénario_cas de figure (resp C_scénario_cas de figure)
 où le scénario varie entre 1 et 3 et les cas de figure entre 1 et 6 comme suit : (1) tte/tte ; (2) tte/continue ; (3) tte/binaire ; (4)  continue/continue ; (5)  continue/binaire ; (6) binaire/binaire. 
  

### Scénario 1 : T uniformément meilleur que C

```{r}
n=40

# tte/tte
T_1_1=cbind(gener_tte(1.1, 0.5),gener_tte(0.75,0.33))
C_1_1=cbind(gener_tte(0.8, 2.5),gener_tte(0.33,2.5))

# tte/continue
T_1_2=cbind(gener_tte(0.75, 0.75),gener_continue(2,1))
C_1_2=cbind(gener_tte(0.75,1.5),gener_continue(0,1))

# tte/binaire
T_1_3=cbind(gener_tte(0.75,0.5),gener_binom(0.75))
C_1_3=cbind(gener_tte(0.33,2.3),gener_binom(0.45))

# continue/continue
T_1_4=cbind(gener_continue(3,1),gener_continue(3,2))
C_1_4=cbind(gener_continue(2,1),gener_continue(1,1))

# continue/binaire
T_1_5=cbind(gener_continue(2.5,1),gener_binom(0.65))
C_1_5=cbind(gener_continue(0,2),gener_binom(0.35))

# binaire/binaire
T_1_6=cbind(gener_binom(0.75), gener_binom(0.65))
C_1_6=cbind(gener_binom(0.45), gener_binom(0.5))

```

La visulaisation sert à vérifier si les valeurs correspondent bien au scénario choisis

```{r, visualisation, fig.height=3, fig.width=3}
#### continue/continue

data41=as.data.frame(cbind(T_1_4[,1], C_1_4[,1]))

data_long41 = data41 %>%
  mutate(Groupe_T = "T", Groupe_C = "C") %>%
  tidyr::pivot_longer(cols = c(V1, V2), names_to = "Variable", values_to = "Valeur") %>%
  mutate(Groupe = ifelse(Variable == "V1", "T", "C")) 

ggplot(data_long41, aes(x = Valeur, fill = Groupe)) +
  geom_histogram(bins = 20, alpha = 0.5, color = "black", position = "identity") +
  scale_fill_manual(values = c("T" = "darkblue", "C" = "darkred"), name = "Groupe") +
  theme_classic()

data42=as.data.frame(cbind(T_1_4[,2], C_1_4[,2]))

data_long42 = data42 %>%
  mutate(Groupe_T = "T", Groupe_C = "C") %>%
  tidyr::pivot_longer(cols = c(V1, V2), names_to = "Variable", values_to = "Valeur") %>%
  mutate(Groupe = ifelse(Variable == "V1", "T", "C")) 

ggplot(data_long42, aes(x = Valeur, fill = Groupe)) +
  geom_histogram(bins = 20, alpha = 0.5, color = "black", position = "identity") +
  scale_fill_manual(values = c("T" = "darkblue", "C" = "darkred"), name = "Groupe") +
  theme_classic() +labs(title = "continue/continue 2")

#### continue/binaire

data5=as.data.frame(cbind(T_1_5[,1],C_1_5[,1]))
data_long5 = data5 %>%
  mutate(Groupe_T = "T", Groupe_C = "C") %>%
  tidyr::pivot_longer(cols = c(V1, V2), names_to = "Variable", values_to = "Valeur") %>%
  mutate(Groupe = ifelse(Variable == "V1", "T", "C")) 

ggplot(data_long5, aes(x = Valeur, fill = Groupe)) +
  geom_histogram(bins = 20, alpha = 0.5, color = "black", position = "identity") +
  scale_fill_manual(values = c("T" = "darkblue", "C" = "darkred"), name = "Groupe") +
  theme_classic()+labs(title = "continue/binaire")

#### binaire/binaire

data6=as.data.frame(cbind(T_1_6[,1],C_1_6[,1]))
data_long6 = data6 %>%
  mutate(Groupe_T = "T", Groupe_C = "C") %>%
  tidyr::pivot_longer(cols = c(V1, V2), names_to = "Variable", values_to = "Valeur") %>%
  mutate(Groupe = ifelse(Variable == "V1", "T", "C")) 


ggplot(data_long6, aes(x = Valeur, fill = Groupe)) +
  geom_histogram(bins = 20, alpha = 0.5, color = "black", position = "identity") +
  scale_fill_manual(values = c("T" = "darkblue", "C" = "darkred"), name = "Groupe") +
  theme_classic() +labs(title = "binaire/binaire")
```

### Scénario 2 : C uniformément meilleur que T

```{r}
# tte/tte
T_2_1=cbind(gener_tte(0.8, 2.5),gener_tte(0.33,2.5))
C_2_1=cbind(gener_tte(1.1, 0.5),gener_tte(0.75,0.33))

# tte/continue
T_2_2=cbind(gener_continue(0,1),gener_tte(0.75,1.5))
C_2_2=cbind(gener_continue(2,1),gener_tte(0.75, 0.75))

# tte/binaire
T_2_3=cbind(gener_tte(0.33,2.3),gener_binom(0.45))
C_2_3=cbind(gener_tte(0.75,0.5),gener_binom(0.75))

# continue/continue
T_2_4=cbind(gener_continue(2,1),gener_continue(1,1))
C_2_4=cbind(gener_continue(3,1),gener_continue(3,2))

# continue/binaire
T_2_5=cbind(gener_continue(0,2),gener_binom(0.35))
C_2_5=cbind(gener_continue(2.5,1),gener_binom(0.65))

# binaire/binaire
T_2_6=cbind(gener_binom(0.45), gener_binom(0.5))
C_2_6=cbind(gener_binom(0.75), gener_binom(0.65))
```


### Scénario 3 : T similaire à C

```{r}
# tte/tte
T_3_1=cbind(gener_tte(0.8,1.2),gener_tte(0.35,1.3))
C_3_1=cbind(gener_tte(0.66,1.25),gener_tte(0.5,1))

# tte/continue
T_3_2=cbind(gener_tte(0.75,1.5),gener_continue(3,2))
C_3_2=cbind(gener_tte(0.5,1.5),gener_continue(2.5,2))

# tte/binaire
T_3_3=cbind(gener_tte(0.5,1),gener_binom(0.45))
C_3_3=cbind(gener_tte(0.7,1.3),gener_binom(0.5))

# continue/continue
T_3_4=cbind(gener_continue(4,2),gener_continue(3,2))
C_3_4=cbind(gener_continue(3,2),gener_continue(2,4))

# continue/binaire
T_3_5=cbind(gener_continue(3,1),gener_binom(0.45))
C_3_5=cbind(gener_continue(2.5,2),gener_binom(0.55))

# binaire/binaire
T_3_6=cbind(gener_binom(0.45), gener_binom(0.55))
C_3_6=cbind(gener_binom(0.4), gener_binom(0.6))

```

```{r, normale}

mu1 = 4
sigma1 = 2
mu2 = 2.5
sigma2 = 1.5

x = seq(mu1 - 4*sigma1, mu1 + 4*sigma1, length.out = 100)

y1 = dnorm(x, mean = mu1, sd = sigma1)
y2 = dnorm(x, mean = mu2, sd = sigma2)

plot(x, y1, type = "l", lwd = 2, col = "blue", 
     main = "Densités des lois normales",
     xlab = "x", ylab = "Densité")

lines(x, y2, lwd = 2, col = "red")  
legend('topright', legend=c("T","C"), col=c("blue", "red"), lwd=c(2,2))

```

```{r, normale}

shape = 1
scale = 4

x = seq(0,100, length.out = 1000)

y1 = dweibull(x, shape = shape, scale = scale)

plot(x, y1, type = "l", lwd = 2, col = "blue", 
     main = "Densités des lois normales",
     xlab = "x", ylab = "Densité")

lines(x, y2, lwd = 2, col = "red")  
legend('topright', legend=c("T","C"), col=c("blue", "red"), lwd=c(2,2))

```


```{r, exponentielle}

lambda1 = 0.35
# lambda2 = 1.3
# lambda3 = 0.5
# lambda4= 1

x = seq(0, 10, length.out = 100)

y1 = rexp(1000, rate = lambda1)
# y2 = dexp(x, rate = lambda2)
# y3 = dexp(x, rate= lambda3)
# y4 = dexp(x, rate= lambda4)

hist(y1, breaks = 30
     )
# plot(x, y1, type = "l", lwd = 2, col = "blue", 
#      main = "Densités des lois exponentielles Exp(1) et Exp(0.5)",
#      xlab = "x", ylab = "Densité")

lines(x, y2, lwd = 2, col = "darkblue")
lines(x, y3, lwd = 2, col = "green")
lines(x, y4, lwd=2, col="darkgreen")
legend('topright',legend=c("T","C") ,col=c('blue','green'), lwd=c(2,2))

```

## GPC

```{r}
print(exists("GPC_WO_WR"))
print(environment())  # Vérifie l’environnement d’exécution
print(ls())
```


```{r}
t1=Sys.time()
GPC_WO_WR(T_1_4,C_1_4, threshold = 0.25 ,p.val = "two.sided", n_perm = 1000)
t2=Sys.time()
t2-t1
```

```{r}
library(WINS)
data_continuous
id=seq(1:(2*n))
trt=as.factor(rep(c("A","B"), c(n,n)))
data=rbind(T_3_4,C_3_4)
data=cbind(id,trt,data)
colnames(data) = c("id", "arm", "Y_1", "Y_2")

win.stat(data = data, ep_type ="continuous", pvalue = "two-sided")
```


```{r, parallelisation du code}
n_sim=1000
nb_core=10
cl=makeCluster(nb_core)
registerDoParallel(cl)

start_time = Sys.time()
  
results = foreach(i = 1:n_sim, .combine = rbind, .packages = c("survival","coin")) %dopar% {
  
  treatmentdata = cbind(gener_continue(4, 2), gener_continue(3.5, 1.5))
  controldata = cbind(gener_continue(2.5, 1.5), gener_continue(2, 4))
  
  all_data = rbind(treatmentdata, controldata)
  
  permuted_indices = sample(nrow(all_data)) 
  
  permuted_data = all_data[permuted_indices, ]
  
  treatmentdata_perm = permuted_data[1:nrow(treatmentdata), ]
  controldata_perm = permuted_data[(nrow(treatmentdata)+1):nrow(permuted_data), ]
  
  result = affect_value_GPC_WO_WR(treatmentdata_perm, controldata_perm,0.5)
  
  unname(c(result$results[, 4], result$results[,1] ,result$Nb[, 1], result$Nb[, 2], result$p_value_bilatéral, result$p.value))
  
}
stopCluster(cl)
end_time = Sys.time()
execution_time = end_time - start_time
print(execution_time)

Delta_values = results[,1] 
N_w_values = results[,2] 
N_l_values = results[,3]
p_values_bilat = results[,4]


Theta_values = Delta_values
Theta_obs = mean(Theta_values)

IC_lower = quantile(Theta_values, probs = 0.025)
IC_upper = quantile(Theta_values, probs = 0.975)

p_val_empirique = mean(abs(Theta_values) >= abs(Theta_obs))

cat("\n--- Résumé des Résultats ---\n")
cat("Theta Observé :", round(Theta_obs, 3), "\n")
cat("Intervalle de Confiance 95% :", round(Theta_obs+IC_lower, 3), "-", round(Theta_obs+IC_upper, 3), "\n")
cat("P-valeur (Permutation) :", p_val_empirique, "\n")

results=data.frame(results)
colnames(results)=c("gpc","WR", "Nb Win", "Nb loose", "p valeur bilatéral", "p valeur prop test")
rownames(results)=seq(1:n_sim)

sum(results[,5]>=0.05)/n_sim
sum(results[,1]<Theta_obs)
```



```{r}
heads = rbinom(1, size = 100, prob = .5)
heads
prop.test(heads, 100)
prop.test(smokers, patients)
```

